---
title: "Predicció del risc cardiovascular mitjançant dos escales en pacients  amb trastorn mental sever: estudi de cohorts retrospectiu"

params:
  fitxers_test: FALSE

---

# 1. Lectura de fitxers / Paràmmetres

```{r}
# 0. Inicialització de parametres  -----------------------------

# N test mostra a seleccionar  (Nmostra=Inf)

# Nmostra=Inf  # Seria tota la mostra
nmostra=Inf
# fitxers_test<-T


library(lubridate)
library(dplyr)
conductor_cataleg<-here::here("cataleg_qrisk.xls")

# Carregar funcions de lectura de dades ------------------

# link_source<-paste0("https://github.com/jrealgatius/Stat_codis/blob/master/funcions_propies.R","?raw=T")
# devtools::source_url(link_source)

library(Platan)

source(here::here("codi/global_lectura.R"))

# Si fitxers_test  carrego fitxers mostra 
funcions_lectura_dades(mostra=params$fitxers_test)


# Lectura de fitxers  -------------
# Població
dt_poblacio<-nmostra %>% LLEGIR.POBLACIO() %>% 
  left_join(nmostra %>% LLEGIR.VAR.GEOSANITARIES()) %>% 
  left_join(nmostra %>% LLEGIR.SOCIOECONOMIQUES())

# Llegir historics 
dt_cliniques<-nmostra %>% LLEGIR.CLINIQUES()
dt_analitiqu<-nmostra %>% LLEGIR.ANALITIQUES()
dt_facturats<-nmostra %>% LLEGIR.FX.FACTURATS()
dt_prescrits<-nmostra %>% LLEGIR.FX.PRESCRITS()
dt_problemes<-nmostra %>% LLEGIR.PROBLEMES()
dt_tabaquism<-nmostra %>% LLEGIR.TABAC()
dt_visites<-nmostra %>% LLEGIR.VISITES()
dt_visitesagr<-nmostra %>% LLEGIR.VISITES_AGR()

# Llegeix cataleg_qrisk.xls 
dt_cataleg<-read_conductor(conductor_cataleg)


```



# NOVA Generació data index (Data index) III

> 2007-2017

Casos: 

TMS< 2007  (PREVALENT)--> data primera visita de seguiment (>2007- final)
TMS > 2007 (INCIDENT) --> Data primera visita post Registre Diagnostic TMS

Controls: 

- noTMS en cap moment
- Aparellats per : UP, Any_naix, Sexe 
- En mateixa visita: Any_visita

- Exclusio previa: 
* Potencials controls: Sense tractament antipsicotics (Qualsevol moment)
* Event CV previ a data d'inclusió (Ni casos ni controls)
* Demencia previa (No casos ni controls)



```{r, eval=TRUE}
# Codis TMS 
codis_TMS<-dt_cataleg %>% filter(TMS>0) %>% select(domini,cod,TMS,TMS_sub)
data_TMS<-dt_problemes %>% 
  semi_join(codis_TMS,by="cod") %>% group_by(idp) %>% slice(which.min(dat)) %>% ungroup() %>% select(idp,dtTMS=dat)

data_TMS<-data_TMS %>% mutate(TMS2007=if_else(dtTMS<20070101,1,0))

# Visites 
dtany_visita<-
  dt_visites %>% mutate(any_visita=stringr::str_sub(dat,1,4)) %>% 
  group_by(idp,any_visita) %>% slice(which.max(dat)) %>% ungroup() %>% 
  select(idp,dtvisita=dat,any_visita) 
  
# Antipsicotics
codis_antipsicotics<-dt_cataleg %>% filter(agr=="APSIC") %>% distinct(cod) 
dt_temp1 <- dt_facturats %>% semi_join(codis_antipsicotics,by="cod") %>% transmute(idp,FX_antipsicotic=1)
dt_temp2 <- dt_prescrits %>% semi_join(codis_antipsicotics,by="cod") %>% transmute(idp,FX_antipsicotic=1)
dt_antipsicotic <- dt_temp1 %>% bind_rows(dt_temp2) %>% distinct()
#
#
# Fusió total població
# Població:
dt_pob_potencial<-
  dt_poblacio %>% left_join(data_TMS,by="idp") %>% select(idp,sexe,idup,dnaix,situacio,entrada,sortida,dtTMS,TMS2007) %>% 
  left_join(dt_antipsicotic,by="idp") 

```

# Assignació de dates d'inclusió 

- Data: 
- Primera visita de seguiment posterior (>2007- final) (CASOS)
- Any diagnostic en Casos
- Any previ censura (Trasllat o mort)  
- Any amb visita en Controls

```{r}

# dt_cas_potencial
dt_cas_potencial<-dt_pob_potencial %>% filter(dtTMS>0) 

# dt_cnt_potencial
dt_cnt_potencial<-dt_pob_potencial %>% filter(is.na(dtTMS) & is.na(FX_antipsicotic))


# Dates potencials de selecció de CASOS (Year)
# casos
# TMS< 2007  (PREVALENT)--> data primera visita de seguiment (>2007- final)
# TMS > 2007 (INCIDENT) --> Data primera visita post Registre Diagnostic TMS
dt_dindex_cas<-
  dt_cas_potencial %>% select(idp,sortida,dtTMS) %>% 
  left_join(select(dt_visitesagr,idp,visita_year=anyo),by="idp") %>% distinct() %>% 
  filter(visita_year>=stringr::str_sub(dtTMS,1,4)) %>%   # Any visita en any o posterior a TMS
  
  filter(visita_year< stringr::str_sub(sortida,1,4)) %>%  # Visita --> Any previ a censura 

  group_by(idp) %>% slice(which.min(visita_year)) %>% ungroup() %>% 
  mutate(year_index=visita_year) %>% 
  transmute(idp,grup=1,year_index)
#  
# Dates potencials de selecció de CONTROLS (Year)
dt_dindex_cnt<-
  dt_cnt_potencial %>% select(idp,sortida) %>% 
  left_join(select(dt_visitesagr,idp,visita_year=anyo),by="idp") %>% distinct() %>% 
  transmute(idp,year_index=visita_year,sortida) %>% 
  filter(year_index< stringr::str_sub(sortida,1,4)) %>% # Any previ a censura 
  select(idp,year_index) %>% 
  transmute(idp,grup=0,year_index)

# Fusió de potencials casos i controls
dt_pre_matching<-
  dt_dindex_cas %>% 
  bind_rows(dt_dindex_cnt) %>% 
  left_join(dt_pob_potencial,by="idp")

```

# Aplicació de matching

- Aparellats per : UP, Any_naix, Sexe 
- En mateixa visita: Any_visita

- Exclusio previa: 
* Potencials controls: Sense tractament antipsicotics (Qualsevol moment)
* Event CV previ a data d'inclusió


```{r eventCV_previ}
#
codis_ECV<-dt_cataleg %>% filter(ECV>0) %>% distinct(cod)

#
dt_temp<-
  dt_problemes %>% semi_join(codis_ECV,by="cod") %>% group_by(idp) %>% slice(which.min(dat)) %>% ungroup() %>% 
  transmute(idp,datECV=dat)

dt_pre_matching<-dt_pre_matching %>% left_join(dt_temp,by="idp")


# Excloc idps amb antecedents de ECV anteriors  <  year_index
dt_pre_matching<-
  dt_pre_matching %>% filter(substr(datECV,1,4)>year_index | is.na(datECV)) 



```
## Opció selecciono Només 1 control - Any

Per optimitzar procés fem aleatori dins de visites 

```{r}

gc()
set.seed(123)
dt_pre_matching<-dt_pre_matching %>% group_by(idp) %>% slice_sample(n=1) %>% ungroup() 


```



## Matching

```{r testmostra,eval=FALSE}

dt_temp2 <- dt_pre_matching %>% sample_n(5000)

m.out2<- 
  MatchIt::matchit(grup ~ dnaix, 
                   distance = "glm",
                   caliper = .25,
                   exact = ~ idup + year_index + sexe, 
                   ratio = 1,
                   unit.id="idp",
                   data = dt_temp2)

m.out2

pp<-MatchIt::get_matches(m.out2)


```



```{r matching, warning=FALSE}
gc()
# dt_pre_matching<-dt_pre_matching %>% mutate(year_naix=stringr::str_sub(dnaix,1,4) %>% as.numeric())

# dt_temp2 <- dt_pre_matching %>% sample_n(5000)

dt_temp <- dt_pre_matching 


set.seed(123)
m.out<- 
  MatchIt::matchit(grup~ dnaix, 
                   distance = "glm",
                   caliper = .25,
                   exact = ~ idup + year_index + sexe, 
                   ratio = 1,
                   unit.id="idp",
                   data = dt_temp)

# ?MatchIt::matchit
# quickmatch::quickmatch()
# dt_temp %>% distinct(idup)
m.out

dades_match<-MatchIt::get_matches(m.out)

# Assigno data index a 15/06/year
dt_dataindex<-dades_match %>% transmute(idp,dtindex=paste0(year_index,"0615") %>% as.integer())


```


# Generació data index (Data index) II

> Primera data visita entre 2007-2010 

```{r, eval=FALSE}

# 1a data de visita entre 2007-2010

dt_dataindex<-dt_visites %>% group_by(idp) %>% slice(which.min(dat)) %>% ungroup() %>% select(idp,dtindex=dat)



```

# Generació data index (Data index) I

> Data més recent entre 2007-2010 amb informació necessaria per al calcul de Escala qrisk (Determinacions o problemes de salut) 
> Inclusió : 1 visita entre 2007-2010
> Ultima data entre 2007-2010 amb informació necessaria per al calcul de Escala qrisk (Determinacions) 



```{r, eval=F}
# Selecciono agr tal info_data_inclusio==1 per tal de seleccionar data index
codis_data_inclusio<-dt_cataleg %>% filter(info_data_inclusio==1) %>% select(cod,agr) %>% unique()

# Netejar cataleg
dt_cataleg <- dt_cataleg %>% select(cod,des,agr,agr2,CORTIS,TMS_sub,TMS) %>% unique()

# Generar data d'inclusio (data index)      ----------------

# Ultima data entre 2007-2010 amb informació necessaria per calcul de Escala qrisk (Determinacions) 
# Ultima data entre 2007-2010 amb informació necessaria per calcul de Escala qrisk (Determinacions) 

# Buscar data màxima per codi dins finestra 2007-2010   ------------
temp1<-dt_cliniques %>% filter(dat>=20070101 & dat<=20101231) %>% semi_join(codis_data_inclusio,by="cod") %>% group_by(idp) %>% slice(which.max(dat)) %>% ungroup() %>% select(idp,dat)
#
temp2<-dt_analitiqu %>% filter(dat>=20070101 & dat<=20101231) %>% semi_join(codis_data_inclusio,by="cod") %>% group_by(idp) %>% slice(which.max(dat)) %>% ungroup() %>% select(idp,dat)
#
#
temp3<-dt_tabaquism %>% filter(dat>=20070101 & dat<=20101231) %>% group_by(idp) %>% slice(which.max(dat)) %>% ungroup() %>% select(idp,dat)

# Juntar i agafar data màxima  ----------------
dt_dataindex<-temp1 %>% bind_rows(temp2) %>% bind_rows(temp3) %>% group_by(idp) %>% slice(which.max(dat)) %>% ungroup()

rm(temp1,temp2,temp3)

dt_dataindex %>% summarise(min(dat),max(dat))

dt_dataindex<-dt_dataindex %>% transmute(idp,dtindex=dat)

```

# Formatejar i agregar

```{r}

gc()
# Canviar cod per agr
dt_cliniques <- dt_cliniques %>% transmute(idp,cod=agr,dat,val) 

# Agregar variables 
dtid_variables<-agregar_analitiques(dt_cliniques,bd.dindex = dt_dataindex,finestra.dies=c(-365,0),sufix = c(".valor", ".dies"),fun="mean")
dtid_analitiques<-agregar_analitiques(dt_analitiqu,bd.dindex = dt_dataindex,finestra.dies=c(-365,0),sufix = c(".valor", ".dies"),fun="mean")


```


```{r}
# Agregar problemes de salut 



dt_temp <- read_conductor(conductor_cataleg) %>% filter(domini=="diagnostics")
dtid_problemes<-agregar_problemes(dt=dt_problemes,bd.dindex = dt_dataindex,dt.agregadors =dt_temp ,finestra.dies = c(-Inf,0),prefix = "DG.",camp_agregador = "agr",keep.code = F,cataleg_mana = T)


dtid_problemes2<-agregar_problemes(dt=dt_problemes,bd.dindex = dt_dataindex,dt.agregadors =dt_cataleg ,finestra.dies = c(-Inf,0),prefix = "DG.",camp_agregador = "agr2",keep.code = F)

# Agregar TMS tot el periode
dtid_problemes3<-agregar_problemes(dt=dt_problemes,bd.dindex = dt_dataindex,dt.agregadors =dt_cataleg ,finestra.dies = c(-Inf,0),prefix = "DG.",camp_agregador = "TMS_sub",keep.code = F)
dtid_problemesTMS<-agregar_problemes(dt=dt_problemes,bd.dindex = dt_dataindex,dt.agregadors =dt_cataleg ,finestra.dies = c(-Inf,0),prefix = "DG.",camp_agregador = "TMS",keep.code = F)


dtid_events<-agregar_problemes(dt=dt_problemes,bd.dindex = dt_dataindex,dt.agregadors =dt_cataleg ,finestra.dies = c(+1,+Inf),prefix = "EV.",camp_agregador = "agr",keep.code = F)
dtid_events2<-agregar_problemes(dt=dt_problemes,bd.dindex = dt_dataindex,dt.agregadors =dt_cataleg ,finestra.dies = c(+1,+Inf),prefix = "EV.",camp_agregador = "agr2",keep.code = F)



```

```{r}

# Afegir Diagnostics TMS post inclusió

# Genero columna de TMS's diagnosticats a posteriori de la data index, com un esdeveniment

dtid_eventsTMS_sub<-agregar_problemes(dt=dt_problemes,bd.dindex = dt_dataindex,dt.agregadors =dt_cataleg ,finestra.dies = c(+1,+Inf),prefix = "EVTMS.",camp_agregador = "TMS_sub",keep.code = F)

dtid_eventsTMS<-agregar_problemes(dt=dt_problemes,bd.dindex = dt_dataindex,dt.agregadors =dt_cataleg ,finestra.dies = c(+1,+Inf),prefix = "EVTMS.",camp_agregador = "TMS",keep.code = F)

#
dtid_eventsTMS<-dtid_eventsTMS %>% left_join(dtid_eventsTMS_sub,by=c("idp","dtindex"))




```



# Calcular SD de PAS per individu

```{r}

dt_PAS_SD<-
  dt_cliniques %>% 
  filter(cod=="PAS") %>% 
  left_join(dt_dataindex,by="idp") %>% 
  mutate(linf=ymd(dtindex)-lubridate::years(1)) %>% 
  filter (ymd(dat)>=linf & dat<=dtindex) %>% 
  group_by(idp) %>% 
  mutate(PAS_sd=sd(val)) %>% ungroup() %>% 
  mutate(PAS_sd=if_else(is.na(PAS_sd),0,PAS_sd)) %>% select(idp,PAS_sd) %>% 
  group_by(idp) %>% slice(1) %>% ungroup()


```



# Agregar facturats

```{r, warning=FALSE}

# Formatar dt_facturats (datainici i datafi) i eliminar solapaments 
dt_facturats<-dt_facturats %>% mutate(dataini=paste0(as.character(dat),"15"),
                                                     dataini=lubridate::ymd(dataini),
                                                     datafi=dataini+(env*30))

# MAP_ggplot_univariant(dades=dt_facturats %>% filter(agr=="HTA"),datainicial="dataini",datafinal="datafi",id="idp", Nmostra=10,add_point=NA,add_final=NA,set_seed = 123)
# Eliminar gaps per agregador

dt_facturats_formatat<-agregar_solapaments_gaps(dt=dt_facturats,id="idp",datainici="dataini",datafinal="datafi",gap=60,sel=T)


# MAP_ggplot_univariant(dades=dt_facturats_formatat,datainicial="dataini",datafinal="datafi",id="idp", Nmostra=10,add_point=NA,add_final=NA,set_seed = 123)

# Agregar farmacs facturats ----------------

dt_farmacs_grups<-
  dt_facturats %>% 
  select(-agr) %>% 
  left_join(select(dt_cataleg,cod,agr),by="cod") %>% 
  split(.$cod)

dt_farmacs_facturats<-dt_farmacs_grups %>%
  purrr::map_dfr(~agregar_solapaments_gaps(dt=.x,id="idp",datainici="dataini",datafinal="datafi",gap=60,sel=T),.id="cod")

dt_farmacs_facturats <- dt_farmacs_facturats %>% mutate(dat=dataini,dbaixa=datafi) 


dtid_facturats <-agregar_facturacio(dt=dt_facturats,finestra.dies=c(-365,0),dt.agregadors=dt_cataleg,bd.dindex=dt_dataindex,prefix="FD.",camp_agregador="agr", agregar_data=F)
dtid_facturats2 <-agregar_facturacio(dt=dt_facturats,finestra.dies=c(-365,0),dt.agregadors=dt_cataleg,bd.dindex=dt_dataindex,prefix="FD.",camp_agregador="agr2", agregar_data=F)


# ACtualitzar CORTICOIDES, cronica (>=6 envasos)
dtid_facturats<-dtid_facturats %>% mutate(FD.G_CORT=if_else(FD.G_CORT>=6,FD.G_CORT,0))


```



# Agregar prescripcio --------

```{r}

dtid_prescrits<-agregar_prescripcions(dt=dt_prescrits,finestra.dies=c(-30,+30),dt.agregadors=dt_cataleg,bd.dindex=dt_dataindex,prefix="FP.",camp_agregador="agr", agregar_data=F)

# Amb els corticoides>180 DIES DELS ULTIMS 365 mesos finestra (-365,+30)
dtid_prescrits_CORTIS<-
  agregar_prescripcions(dt=dt_prescrits,finestra.dies=c(-365,+30),dt.agregadors=dt_cataleg,bd.dindex=dt_dataindex,prefix="FP.",camp_agregador="CORTIS", agregar_data=F) %>%
  filter(FP.G_CORT>180)

# Actualitzar CORTIS farmacs prescrits per CRONIC (>180 DIES)
dtid_prescrits<-dtid_prescrits %>% select(-FP.G_CORT) %>% left_join(dtid_prescrits_CORTIS,by=c("idp","dtindex"))

dtid_prescrits2<-agregar_prescripcions(dt=dt_prescrits,finestra.dies=c(-30,+30),dt.agregadors=dt_cataleg,bd.dindex=dt_dataindex,prefix="FP.",camp_agregador="agr2", agregar_data=F)

# Amb els corticoides acumular 


```


# Agregar tabaquisme ---------

```{r}


dt_tabaquism <-dt_tabaquism %>% mutate(cod="tabac")
dtid_tabaquism<-agregar_analitiques(dt_tabaquism,bd.dindex = dt_dataindex,finestra.dies = c(-Inf,0))


```



# Agregar visites  ------------

```{r}

dt_visites<-dt_visites %>% mutate(cod=as.character(cod)) %>%  left_join(transmute(dt_cataleg,cod,agr2),by="cod") %>% transmute(idp,cod=agr2,dat)

dtid_visites<-dt_visites %>% mutate(val=1) %>% agregar_analitiques(bd.dindex=dt_dataindex,finestra.dies = c(-365,0),fun = "sum") 

# Renombrar
names(dtid_visites)<- c("idp","dtindex","visites_VIS_INF","visites_VIS_MF","visites_VIS_MGRESI","visites_VIS_MGURG")

dtid_visites<-dtid_visites %>% select(c("idp","dtindex","visites_VIS_INF","visites_VIS_MF","visites_VIS_MGRESI","visites_VIS_MGURG"))

# dtid_visites<-agregar_visites(dt=dt_visites,bd.dindex=dt_dataindex,finestra.dies = c(-365,0)) 




# Recode 0->NA
# dt_dataindex<-dt_dataindex %>% mutate_all(funs(ifelse(.==0,NA,.)))
# dt_dataindex<-dt_dataindex %>% mutate(dtindex=pmin(visites_10999,visites_30999,na.rm = T)) %>% select(idp,dtindex)



```



# Fusionar totes les taules ---

```{r}

dt_total<-
  dt_dataindex %>% 
  left_join(dt_poblacio,by="idp") %>% 
  left_join(dtid_problemes,by=c("idp","dtindex")) %>% 
  left_join(dtid_problemes2,by=c("idp","dtindex")) %>% 
  left_join(dtid_problemes3,by=c("idp","dtindex")) %>% 
  left_join(dtid_problemesTMS,by=c("idp","dtindex")) %>% 
  left_join(dtid_events,by=c("idp","dtindex")) %>% 
  left_join(dtid_events2,by=c("idp","dtindex")) %>% 
  left_join(dtid_eventsTMS,by=c("idp","dtindex")) %>% 
  left_join(select(dtid_analitiques,-dtindex) ,by="idp") %>% 
  left_join(select(dtid_tabaquism,-dtindex),by="idp") %>% 
  left_join(select(dtid_variables,-dtindex),by="idp") %>% 
  left_join(select(dtid_facturats,-dtindex),by="idp") %>% 
  left_join(select(dtid_facturats2,-dtindex),by="idp") %>% 
  left_join(select(dtid_prescrits,-dtindex),by="idp") %>% 
  left_join(select(dtid_prescrits2,-dtindex),by="idp") %>% 
  left_join(select(dtid_visites,-dtindex),by="idp") %>% 
  left_join(dt_PAS_SD,by="idp")


```


```{r juntar_dades_match}

dt_total<-
  dades_match %>% select(id,subclass,idp,grup,year_index,dtTMS) %>% 
  left_join(dt_total,by="idp")


```


# Salvar dades

```{r}


if (params$fitxers_test) fitxer_dades<-"dades_test_crues.Rds" else fitxer_dades<-"dades_crues.Rds"


saveRDS(dt_total,file=here::here("dades",fitxer_dades))


```










