---
title: "Predicció del risc cardiovascular mitjançant dos escales en pacients  amb trastorn mental sever: estudi de cohorts retrospectiu"

params:
  fitxers_test: TRUE

---

# 1. Lectura de fitxers / Paràmmetres

```{r}
# 0. Inicialització de parametres  -----------------------------

# N test mostra a seleccionar  (Nmostra=Inf)

# Nmostra=Inf  # Seria tota la mostra
nmostra=Inf
# fitxers_test<-T


library(lubridate)

conductor_cataleg<-here::here("cataleg_qrisk.xls")

# Carregar funcions de lectura de dades ------------------

link_source<-paste0("https://github.com/jrealgatius/Stat_codis/blob/master/funcions_propies.R","?raw=T")
devtools::source_url(link_source)

source(here::here("codi/global_lectura.R"))

# Si fitxers_test  carrego fitxers mostra 
funcions_lectura_dades(mostra=params$fitxers_test)


# Lectura de fitxers  -------------
# Població
dt_poblacio<-nmostra %>% LLEGIR.POBLACIO() %>% 
  left_join(nmostra %>% LLEGIR.VAR.GEOSANITARIES()) %>% 
  left_join(nmostra %>% LLEGIR.SOCIOECONOMIQUES())

# Llegir historics 
dt_cliniques<-nmostra %>% LLEGIR.CLINIQUES()
dt_analitiqu<-nmostra %>% LLEGIR.ANALITIQUES()
dt_facturats<-nmostra %>% LLEGIR.FX.FACTURATS()
dt_prescrits<-nmostra %>% LLEGIR.FX.PRESCRITS()
dt_problemes<-nmostra %>% LLEGIR.PROBLEMES()
dt_tabaquism<-nmostra %>% LLEGIR.TABAC()
dt_visites<-nmostra %>% LLEGIR.VISITES()
dt_visitesagr<-nmostra %>% LLEGIR.VISITES_AGR()

# Llegeix cataleg_qrisk.xls 
dt_cataleg<-read_excel(conductor_cataleg)


```


# Generació data index (Data index)

> Ultima data entre 2007-2010 amb informació necessaria per al calcul de Escala qrisk (Determinacions o problemes de salut) 
> Inclusió : 1 visita entre 2007-2010
> Ultima data entre 2007-2010 amb informació necessaria per al calcul de Escala qrisk (Determinacions) 



```{r}
# Selecciono agr tal info_data_inclusio==1 per tal de seleccionar data index
codis_data_inclusio<-dt_cataleg %>% filter(info_data_inclusio==1) %>% select(cod,agr) %>% unique()


# Netejar cataleg
dt_cataleg <- dt_cataleg %>% select(cod,des,agr,agr2,CORTIS,TMS_sub,TMS) %>% unique()

# Generar data d'inclusio (data index)      ----------------

# Ultima data entre 2007-2010 amb informació necessaria per calcul de Escala qrisk (Determinacions) 
# Ultima data entre 2007-2010 amb informació necessaria per calcul de Escala qrisk (Determinacions) 

# Buscar data màxima per codi dins finestra 2007-2010   ------------
temp1<-dt_cliniques %>% filter(dat>=20070101 & dat<=20101231) %>% semi_join(codis_data_inclusio,by="cod") %>% group_by(idp) %>% slice(which.max(dat)) %>% ungroup() %>% select(idp,dat)
#
temp2<-dt_analitiqu %>% filter(dat>=20070101 & dat<=20101231) %>% semi_join(codis_data_inclusio,by="cod") %>% group_by(idp) %>% slice(which.max(dat)) %>% ungroup() %>% select(idp,dat)
#
#
temp3<-dt_tabaquism %>% filter(dat>=20070101 & dat<=20101231) %>% group_by(idp) %>% slice(which.max(dat)) %>% ungroup() %>% select(idp,dat)

# Juntar i agafar data màxima  ----------------
dt_dataindex<-temp1 %>% bind_rows(temp2) %>% bind_rows(temp3) %>% group_by(idp) %>% slice(which.max(dat)) %>% ungroup()

rm(temp1,temp2,temp3)

dt_dataindex %>% summarise(min(dat),max(dat))

dt_dataindex<-dt_dataindex %>% transmute(idp,dtindex=dat)

```

# Formatejar i agregar

```{r}
# Canviar cod per agr
dt_cliniques <- dt_cliniques %>% transmute(idp,cod=agr,dat,val) 

# Agregar variables 
dtid_variables<-agregar_analitiques(dt_cliniques,bd.dindex = dt_dataindex,finestra.dies=c(-365,0),sufix = c(".valor", ".dies"),fun="mean")
dtid_analitiques<-agregar_analitiques(dt_analitiqu,bd.dindex = dt_dataindex,finestra.dies=c(-365,0),sufix = c(".valor", ".dies"),fun="mean")


```


```{r}
# Agregar problemes de salut 

dtid_problemes<-agregar_problemes(dt=dt_problemes,bd.dindex = dt_dataindex,dt.agregadors =dt_cataleg ,finestra.dies = c(-Inf,0),prefix = "DG.",camp_agregador = "agr",keep.code = F)

dtid_problemes2<-agregar_problemes(dt=dt_problemes,bd.dindex = dt_dataindex,dt.agregadors =dt_cataleg ,finestra.dies = c(-Inf,0),prefix = "DG.",camp_agregador = "agr2",keep.code = F)

# Agregar TMS tot el periode
dtid_problemes3<-agregar_problemes(dt=dt_problemes,bd.dindex = dt_dataindex,dt.agregadors =dt_cataleg ,finestra.dies = c(-Inf,+Inf),prefix = "DG.",camp_agregador = "TMS_sub",keep.code = F)
dtid_problemesTMS<-agregar_problemes(dt=dt_problemes,bd.dindex = dt_dataindex,dt.agregadors =dt_cataleg ,finestra.dies = c(-Inf,+Inf),prefix = "DG.",camp_agregador = "TMS",keep.code = F)


dtid_events<-agregar_problemes(dt=dt_problemes,bd.dindex = dt_dataindex,dt.agregadors =dt_cataleg ,finestra.dies = c(+1,+Inf),prefix = "EV.",camp_agregador = "agr",keep.code = F)
dtid_events2<-agregar_problemes(dt=dt_problemes,bd.dindex = dt_dataindex,dt.agregadors =dt_cataleg ,finestra.dies = c(+1,+Inf),prefix = "EV.",camp_agregador = "agr2",keep.code = F)



```

# Calcular SD de PAS per individu

```{r}

dt_PAS_SD<-
  dt_cliniques %>% 
  filter(cod=="PAS") %>% 
  left_join(dt_dataindex,by="idp") %>% 
  mutate(linf=ymd(dtindex)-lubridate::years(1)) %>% 
  filter (ymd(dat)>=linf & dat<=dtindex) %>% 
  group_by(idp) %>% 
  mutate(PAS_sd=sd(val)) %>% ungroup() %>% 
  mutate(PAS_sd=if_else(is.na(PAS_sd),0,PAS_sd)) %>% select(idp,PAS_sd) %>% 
  group_by(idp) %>% slice(1) %>% ungroup()


```



# Agregar facturats

```{r}

# Formatar dt_facturats (datainici i datafi) i eliminar solapaments 
dt_facturats<-dt_facturats %>% mutate(dataini=paste0(as.character(dat),"15"),
                                                     dataini=lubridate::ymd(dataini),
                                                     datafi=dataini+(env*30))

# MAP_ggplot_univariant(dades=dt_facturats %>% filter(agr=="HTA"),datainicial="dataini",datafinal="datafi",id="idp", Nmostra=10,add_point=NA,add_final=NA,set_seed = 123)
# Eliminar gaps per agregador

dt_facturats_formatat<-agregar_solapaments_gaps(dt=dt_facturats,id="idp",datainici="dataini",datafinal="datafi",gap=60,sel=T)


# MAP_ggplot_univariant(dades=dt_facturats_formatat,datainicial="dataini",datafinal="datafi",id="idp", Nmostra=10,add_point=NA,add_final=NA,set_seed = 123)

# Agregar farmacs facturats ----------------

dt_farmacs_grups<-
  dt_facturats %>% 
  select(-agr) %>% 
  left_join(select(dt_cataleg,cod,agr),by="cod") %>% 
  split(.$cod)

dt_farmacs_facturats<-dt_farmacs_grups %>%
  map_dfr(~agregar_solapaments_gaps(dt=.x,id="idp",datainici="dataini",datafinal="datafi",gap=60,sel=T),.id="cod")

dt_farmacs_facturats <- dt_farmacs_facturats %>% mutate(dat=dataini,dbaixa=datafi) 


dtid_facturats <-agregar_facturacio(dt=dt_facturats,finestra.dies=c(-365,0),dt.agregadors=dt_cataleg,bd.dindex=dt_dataindex,prefix="FD.",camp_agregador="agr", agregar_data=F)
dtid_facturats2 <-agregar_facturacio(dt=dt_facturats,finestra.dies=c(-365,0),dt.agregadors=dt_cataleg,bd.dindex=dt_dataindex,prefix="FD.",camp_agregador="agr2", agregar_data=F)


# ACtualitzar CORTICOIDES, cronica (>=6 envasos)
dtid_facturats<-dtid_facturats %>% mutate(FD.G_CORT=if_else(FD.G_CORT>=6,FD.G_CORT,0))


```



# Agregar prescripcio --------

```{r}

dtid_prescrits<-agregar_prescripcions(dt=dt_prescrits,finestra.dies=c(-30,+30),dt.agregadors=dt_cataleg,bd.dindex=dt_dataindex,prefix="FP.",camp_agregador="agr", agregar_data=F)

# Amb els corticoides>180 DIES DELS ULTIMS 365 mesos finestra (-365,+30)
dtid_prescrits_CORTIS<-
  agregar_prescripcions(dt=dt_prescrits,finestra.dies=c(-365,+30),dt.agregadors=dt_cataleg,bd.dindex=dt_dataindex,prefix="FP.",camp_agregador="CORTIS", agregar_data=F) %>%
  filter(FP.G_CORT>180)

# Actualitzar CORTIS farmacs prescrits per CRONIC (>180 DIES)
dtid_prescrits<-dtid_prescrits %>% select(-FP.G_CORT) %>% left_join(dtid_prescrits_CORTIS,by=c("idp","dtindex"))

dtid_prescrits2<-agregar_prescripcions(dt=dt_prescrits,finestra.dies=c(-30,+30),dt.agregadors=dt_cataleg,bd.dindex=dt_dataindex,prefix="FP.",camp_agregador="agr2", agregar_data=F)

# Amb els corticoides acumular 


```


# Agregar tabaquisme ---------

```{r}


dt_tabaquism <-dt_tabaquism %>% mutate(cod="tabac")
dtid_tabaquism<-agregar_analitiques(dt_tabaquism,bd.dindex = dt_dataindex,finestra.dies = c(-Inf,0))


```



# Agregar visites  ------------

```{r}

dt_visites<-dt_visites %>% mutate(cod=as.character(cod)) %>%  left_join(transmute(dt_cataleg,cod,agr2),by="cod") %>% transmute(idp,cod=agr2,dat)

dtid_visites<-agregar_visites(dt=dt_visites,bd.dindex=dt_dataindex,finestra.dies = c(-365,0)) 


# Recode 0->NA
# dt_dataindex<-dt_dataindex %>% mutate_all(funs(ifelse(.==0,NA,.)))
# dt_dataindex<-dt_dataindex %>% mutate(dtindex=pmin(visites_10999,visites_30999,na.rm = T)) %>% select(idp,dtindex)



```



# Fusionar totes les taules ---

```{r}

dt_total<-
  dt_dataindex %>% 
  left_join(dt_poblacio,by="idp") %>% 
  left_join(dtid_problemes,by=c("idp","dtindex")) %>% 
  left_join(dtid_problemes2,by=c("idp","dtindex")) %>% 
  left_join(dtid_problemes3,by=c("idp","dtindex")) %>% 
  left_join(dtid_problemesTMS,by=c("idp","dtindex")) %>% 
  left_join(dtid_events,by=c("idp","dtindex")) %>% 
  left_join(dtid_events2,by=c("idp","dtindex")) %>% 
  left_join(select(dtid_analitiques,-dtindex) ,by="idp") %>% 
  left_join(select(dtid_tabaquism,-dtindex),by="idp") %>% 
  left_join(select(dtid_variables,-dtindex),by="idp") %>% 
  left_join(select(dtid_facturats,-dtindex),by="idp") %>% 
  left_join(select(dtid_facturats2,-dtindex),by="idp") %>% 
  left_join(select(dtid_prescrits,-dtindex),by="idp") %>% 
  left_join(select(dtid_prescrits2,-dtindex),by="idp") %>% 
  left_join(select(dtid_visites,-dtindex),by="idp") %>% 
  left_join(dt_PAS_SD,by="idp")


```


# Salvar dades

```{r}


if (params$fitxers_test) fitxer_dades<-"dades_test_crues.Rds" else fitxer_dades<-"dades_crues.Rds"


saveRDS(dt_total,file=here::here("dades",fitxer_dades))


```










