---
title: "Predicció del risc cardiovascular mitjançant dos escales en pacients  amb trastorn mental sever: estudi de cohorts retrospectiu" 
author: "Jordi Real" 
website: "https://github.com/USR-DAPCAT/"
date: "`r format(Sys.time(), '%d %B, %Y')`" 

output:
  html_document:
    df_print: paged
    toc: true
    toc_float: true
    fig_caption: true
    css: logos_css/usr_styles.css

params:
  fitxers_test: TRUE

---

&nbsp;
<script>
   $(document).ready(function() {
     $head = $('#header');
     $head.prepend('<img src=\"https://www.idiapjgol.org/images/logo.png\" style=\"float: right ;width: 130px;\"/>')
     $head.prepend('<img src=\"https://avatars2.githubusercontent.com/u/57066591?s=200&v=4\" style=\"text-align: center;margin:auto;width: 80px;\"/>')
   });
</script>


<div class="watermark">DRAFT</div>

****

# Objectiu

## Principal

- Estudiar si l’estimació del risc cardiovascular mitjançant les escales QRISK3 i REGICOR en la població TMS prediu l’aparició d’esdeveniments cardiovasculars i avaluar les diferències entre les dues escales.

# Estat

## Actualizaciones 

> Octubre/2020 

&check; Es descarta aparellament dirigint analisis objectiu principal 
&check; Es descarta aparellament dirigint analisis objectiu principal 


## Fet: 

> Septembre/2020 

&check; Recalcular fàrmacs dispensats: Les N són iguals per a tots els fàrmacs. Pendent revisar  <br/>
&check; Veure % de pacients TMS (total població) que tenen calculat el QRISK  <br/>
&check; Fer aparellament (selecció no TMS)  <br/>

Aparellament segons protocol: 
- Edat, sexe, metge assignat i centre de referència amb una proporció de casos i controls de 1:2 
- Pacient haurà de constar com actiu a la data d’inclusió del TMS 

- S'aparella per densitat d'incidencia 
- Codi únic per professional 


> 20-28/07/2020

&check; Cortis: Cal que sigui prescripció crònica: 6 mesos o més de prescripció o bé 6 envasos en l’últim any abans de la inclusió  <br/>
&check; Diabetis: Els que són DM que no estan classificats ni com tipus I ni com tipus II (DM_ALTRES només condicionat a fàrmacs antidiabètics), cal classificar-los com a tipus II  <br/>

&check; Actualització de resultats  <br/>

&check; Taules comparatives per tipus de TMS <br/>


> 6/07/2020

&check; Llistat de pacients TMS amb info QRISK  <br/>
&check; Descriptiva - comparativa de grups <br/>


> 26/06/2020

&check; Aplicar exclusions <br/>
&check; Etiquetar variables <br/>
&check; Depuració rang de valors vàlids (recode_to_missings) <br/>
&check; Descriptiva - comparativa de grups <br/>


>09/06/2020

&check; Revisar diagnostic DM <br/>
&check; Calcular Malaltia renal crònica en funció de CKDEPI  <br/>
&check; Actualitzar QRISK en funció de   <br/>
&check; Calcular SD de PAS (Últim any)    <br/>
&check; Classificació de TMS segons seguiment <br/>
&check; Actualització de resultats <br/>

> 07/06/2020

&check; Generada data d'inclusió (dtindex) segons determinació Regicor / Qrisk més propera (2007-2010)  <br/>
&check; Càlcul regicor  <br/>
&check; Càlcul QRISK  <br/>
&check; Nova agregació  <br/>

>

&check; Afegits nous agregadors <br/>
&check; Lectura de fitxers <br/>
&check; Generació de conductors  <br/> 
&check; Agregació <br/>
&check; Exploratori <br/>


```{r include=FALSE}

knitr::opts_chunk$set(echo = FALSE, message=FALSE, warning=FALSE, include=F,size="huge")

# Lectura de dades     

library(lubridate)
library(compareGroups)
library(QRISK3)
library(flexdashboard)
library(DT)


link_source<-paste0("https://github.com/jrealgatius/Stat_codis/blob/master/funcions_propies.R","?raw=T")
devtools::source_url(link_source)

conductor_variables<-here::here("variables_qrisk.xls")


```



```{r}

if (params$fitxers_test) fitxer_dades<-"dades_test_crues.Rds" else fitxer_dades<-"dades_crues.Rds"

dades<-readRDS(here::here("dades",fitxer_dades))


```


```{r}
#   Recode farmacs basals ---------


# >0 --> 1 (Else=0) 
dades<-dades %>% mutate_at(vars(starts_with("FD.")), 
                         funs(if_else(.>0,1,0,missing = 0))) 

# NA --> 0 (Else=1) (No hi ha 0)
dades<-dades %>% mutate_at(vars(starts_with("FP.")), 
                         funs(if_else(.>0,1,0,missing = 0))) 


#   Recode diagnostics basals ---------
# NA --> 0 (Else=1) (No hi ha 0)
dades<-dades %>% mutate_at(vars(starts_with("DG.")), 
                           funs(ifelse(is.na(.) | 0,0,1))) 

#   Edat ------------
dades<-dades %>% 
  mutate(edat = time_length(interval(ymd(dnaix), ymd(dtindex)),"year") %>% round(2))


# Any inclusió --------------  
dades<-dades %>% mutate(any_inclusio=year(ymd(dtindex)))


# diabetes en funció de diagnostic o antidiabetics
dades<-dades %>% mutate (DG.DM=if_else(FD.DM>0 | FP.DM>0 | DG.DM==1,1,0,missing = 0))

# En cas de Altres antidiabetics + Farmacs antidiabetics DG (DG.DM_Altres) ES DM2 
dades<-dades %>% mutate (DG.DM=if_else(DG.DM_Altres==1 & (FD.DM==1 | FP.DM),1,DG.DM)) 

# Malaltia  renal crònica (estadiatge III, IV o V) i malaltia renal crònica major (sí/no)
dades<-dades %>% mutate(DG.MRNC=if_else(CKDEPI.valor<60 | DG.MRNC==1,1,0,missing=0))

# cholesterol_HDL_ratio=COLTOT.valor/COLHDL.valor

dades<-dades %>% mutate(cholesterol_HDL_ratio=COLTOT.valor/COLHDL.valor)

# Recode to Missings
dades<-dades %>% recode_to_missings(conductor_variables,rang = "rang_valid")

# grups d'edat
dades<-dades %>% recodificar(conductor_variables,criteris = "recode")

table(dades$edat.cat7)

```



```{r}
# Calcul de Regicor ------

# Preparo base de dades

# age: númerica (anys)
# sex: text, 'H'  homes i 'D' dones
# smoker, diabetes: binària (0 no i 1 si)
# coltot i colhdl: en mg/dL
# sbp i dbp: númeric (mmHg)

dades_regicor<-dades %>% transmute(age=edat,
                                   sex=sexe,
                                   diabetes=DG.DM,
                                   smoker=if_else(tabac.valor==1,1,0,missing = 0),
                                   coltot=COLTOT.valor,
                                   colhdl=COLHDL.valor,
                                   sbp=PAS.valor,dbp=PAD.valor)

# Aplico formula i ho fuciono a dades
temp<-dades_regicor

regicor_df<-
  temp %>% mutate(regicor=regicor(age=age,sex=sex,smoker=smoker,diabetes=diabetes,coltot=coltot,colhdl=colhdl,sbp=sbp,dbp=dbp)) %>% 
  select(regicor)

dades<-dades %>% bind_cols(regicor_df)
rm(temp,regicor_df)


```

## Equació de risc QRISK

```{r, echo=TRUE,include=TRUE}
# Calcul del Qrisk

# selectorvariables("QRISK",conductor_variables,dades)


dades_qrisk <-dades %>% transmute(patid=idp,
                                  gender=if_else(sexe=="D",1,0),
                                  age=edat,
                                  atrial_fibrillation=DG.FA,
                                  
                                  atypical_antipsy=if_else(FP.APSIC_ATIPIC>0 | FD.APSIC_ATIPIC>0,1,0,missing = 0),
                                  regular_steroid_tablets=if_else(FD.G_CORT>0 | FP.G_CORT>0,1,0,missing = 0),
                                  
                                  erectile_disfunction=DG.DIS_ERE,
                                  migraine=DG.MIGRANYA,
                                  rheumatoid_arthritis=DG.AR,
                                  chronic_kidney_disease=DG.MRNC, # DG.MRNC=if_else(CKDEPI.valor<60 | DG.MRNC==1,1,0,missing=0)
                                  severe_mental_illness=DG.TMS,
                                  systemic_lupus_erythematosis=DG.LUPUS,
                                  
                                  blood_pressure_treatment=if_else((FD.HTA>0 | FP.HTA>0) & DG.HTA==1,1,0,missing = 0), # condicionat a DG.HTA
                                  
                                  diabetes1=DG.DMI,
                                  diabetes2=DG.DMII,
                                  weight=PES.valor,
                                  height=TALLA.valor,

                                  heart_attack_relative=DG.ANT_FAM,
                                  
                                  cholesterol_HDL_ratio=COLTOT.valor/COLHDL.valor,
                                  systolic_blood_pressure=PAS.valor,
                                  smoke=case_when(tabac.valor==0~1,tabac.valor==1~4,tabac.valor==2~2),
                                  townsend=1,
                                  ethiniciy=1,
                                  std_systolic_blood_pressure=PAS_sd)
                                


# Agafar dades completes (Sense missings)
dades_qrisk<-na.omit(dades_qrisk)
# Age of patients must be between 25 and 84
dades_qrisk<-dades_qrisk %>% filter(age>25 & age<84)

dades_temp<-dades_qrisk


dades_qrisk<-
  QRISK3::QRISK3_2017(
                  data=dades_qrisk,
                  patid="patid",
                  gender="gender",
                  age="age",
                  atrial_fibrillation="atrial_fibrillation",
                  atypical_antipsy="atypical_antipsy",
                  regular_steroid_tablets="regular_steroid_tablets",
                  erectile_disfunction="erectile_disfunction",
                  migraine="migraine",
                  rheumatoid_arthritis="rheumatoid_arthritis",
                  chronic_kidney_disease="chronic_kidney_disease",
                  severe_mental_illness="severe_mental_illness",
                  systemic_lupus_erythematosis="systemic_lupus_erythematosis",
                  blood_pressure_treatment="blood_pressure_treatment",
                  diabetes1="diabetes1",
                  diabetes2="diabetes2",
                  weight="weight",
                  height="height",
                  heart_attack_relative="heart_attack_relative",
                  cholesterol_HDL_ratio="cholesterol_HDL_ratio",
                  systolic_blood_pressure="systolic_blood_pressure",
                  smoke="smoke",
                  townsend="townsend",
                  ethiniciy="ethiniciy",
                  std_systolic_blood_pressure="std_systolic_blood_pressure")


# dades_qrisk  

# Fusionar amb dades 

dades<-dades %>% left_join(dades_qrisk,by=c("idp"="patid"))


# LLista de casos
dades %>% select(extreure.variables("QRISK",conductor_variables)) %>% filter(QRISK3_2017_1digit>0) %>% head(5) %>% datatable()

dades %>% select(extreure.variables("QRISK",conductor_variables)) %>% filter(QRISK3_2017_1digit>0 & DG.TMS==1) %>% head(5) %>% datatable(caption="Pacients TMS")



```






```{r}
# FActoritzar ----------------------

dades<-factoritzar.NO.YES(dades,columna = "factoritzar.yes.no",taulavariables = conductor_variables)


```

# Exclusions I

> Flow Chart

```{r, include=TRUE}
# Elimino exitus en dataindex
dades<-dades %>% filter (!(situacio=="D" & sortida<=dtindex)) 

# Faig copia dades preexclusions
dades_preexclusions<-dades %>% select(extreure.variables("ordre",conductor_variables,dt=dades))

criteris_exclusio_diagrama(dades,conductor_variables,criteris = "exclusio1",etiquetes = "lab_exc",ordre="ordre",sequencial = F)



```

```{r}

dades<-criteris_exclusio(dades,conductor_variables,criteris = "exclusio1")



dades<-etiquetar(dades,conductor_variables,camp_descripcio = "descripcio")

```

# Aparellament per densitat de incidencia

Algoritme RiskSetMatch

Aparellament segons protocol: 
- Edat (Any de naixament), sexe, metge assignat (i centre de referència*) amb una proporció de casos i controls de 1:2 
- Pacient haurà de constar com actiu a data d’inclusió del TMS

* Codi únic per professional 


```{r}
# Preparar dades per matxejar 
dades<-dades %>% mutate(yearnaix=stringr::str_sub(dnaix,1,4),dtindex,yearindex=stringr::str_sub(dtindex,1,4),DG.TMS,grup=ifelse(DG.TMS=="Yes",1,0))

# library(heaven, versio=2018.08.09)

llistaPS<-c("sexe","yearnaix","yearindex","idprof")
num_controls<-2

dt_matching<-dades %>% select(idp,grup,sortida,dtindex,llistaPS)


# Generar data de sortida (Data TMS / o Data de censura)     
dt_matching<-dt_matching %>% mutate(dtindex_case=ifelse(grup==1, as.Date(as.character(dtindex),format="%Y%m%d"),NA)) 

## dtindex_control
dt_matching<-dt_matching %>% mutate (dtindex_control=as.Date(as.character(sortida),format="%Y%m%d")%>% as.numeric())



# Algoritme matching 

dades_match<-heaven::riskSetMatch(ptid="idp"                   # Unique patient identifier
                                  ,event="grup"                # 0=Control, 1=case
                                  ,terms=llistaPS              # terms c("n1","n2",...) - list of vairables to match by
                                  ,dat=dt_matching              # dataset with all variables
                                  ,Ncontrols=num_controls         # number of controls to provide
                                  ,oldevent="oldevent"            # To distinguish cases used as controls
                                  ,caseid="caseid"                # variable to group cases and controls (case-ptid)
                                  ,reuseCases=F                   # T og F or NULL - can a case be a control prior to being a case?
                                  ,reuseControls=F                # T or F or NULL - can controls be reused?
                                  ,caseIndex="dtindex_case"       # Integer or date, date where controls must be prior
                                  ,controlIndex="dtindex_control" # controlIndex - Index date for controls
                                  ,NoIndex=FALSE                # If T ignore index
                                  ,cores=1                      # Number of cores to use, default 1
                                  ) 

# Numero de controls per conjunt a risk 
dades_match<-dades_match %>% as_tibble() %>% group_by(caseid) %>% mutate(n_match=n()-1) %>% ungroup()
  

# Filtre grups amb controls
dades_match<-dades_match %>% mutate(incl_matching=if_else(n_match>=1,1,0,missing = 0)) 

# Afegeixo info matching dels idp's matchejats caseid i n_match, incl_matching
dades<-dades %>% left_join(select(dades_match,idp,caseid,n_match,incl_matching),by="idp") 

dades<-dades %>% mutate(incl_matching=if_else(incl_matching==1,1,0,missing = 0)) 




```

# Prioritzacio TMS

```{r}



```


# Salvar dades planes

```{r}
if (params$fitxers_test) fitxer_dades<-"dades_test.Rds" else fitxer_dades<-"dades.Rds"
if (params$fitxers_test) fitxer_dades_preexclusions<-"dadestest_preexclusions.Rds" else  fitxer_dades_preexclusions<-"dades_preexclusions.Rds"

saveRDS(dades,file = here::here("dades", fitxer_dades))
saveRDS(dades_preexclusions,file = here::here("dades", fitxer_dades_preexclusions))




```

