---
title: "Predicció del risc cardiovascular mitjançant dos escales en pacients  amb trastorn mental sever: estudi de cohorts retrospectiu"
author: "Jordi Real" 
website: "https://github.com/USR-DAPCAT/"
date: "`r format(Sys.time(), '%d %B, %Y')`" 

output:
  html_document:
    df_print: paged
    toc: true
    toc_float: true
    fig_caption: true
    css: logos_css/usr_styles.css

params:
  fitxers_test: TRUE
  subgrup: "NA"  # "NA" "DG.ALTRES_PSICOTICS" "DG.ESQUIZO" "DG.BIPOLAR_MANIA" "DG.ALTRES_PSICOTICS"

subtitle: "`r params$subgrup`"

---

&nbsp;
<script>
   $(document).ready(function() {
     $head = $('#header');
     $head.prepend('<img src=\"https://www.idiapjgol.org/images/logo.png\" style=\"float: right ;width: 130px;\"/>')
     $head.prepend('<img src=\"https://avatars2.githubusercontent.com/u/57066591?s=200&v=4\" style=\"text-align: center;margin:auto;width: 80px;\"/>')
   });
</script>


<div class="watermark">DRAFT</div>

****

# Objectiu

## Principal

- Estudiar si l’estimació del risc cardiovascular mitjançant les escales QRISK3 i REGICOR en la població TMS prediu l’aparició d’esdeveniments cardiovasculars i avaluar les diferències entre les dues escales.

# Estat

## Actualizaciones 

> Gener / 2020 

&check; Agregació de variables: En periode finestra si en el període finestra hi ha més d’un valor, fer la mitjana dels valors que hi hagi <br/>
&check; Grups d’edat: Els del Regicor: 35-44 / 45-54 / 55-64 / 65-74

> Desembre / 2020 

&check; Anàlisis d'historics de fármacs Antipsicotics en població no classificada de TMS <br/>
&check; Models de regressió de COX ajustats <br/>


> Novembre / 2020

&check; Anàlisis descriptiu per subgrups d'edat <br/>
&check; Taxa d'incidencia + IC per grups d'edat, sexe i Medea  <br/>
&check; ROC i AUC i HR per event i sexe <br/>
&check; Generar taules resum <br/>
&check; Eliminar solapaments de TMS <br/>
&check; Revisar càlcul de QRisk (Nacionalitat i Tabac) <br/>
&check; Correlació Regicor calculat vs Regicor directe E-Cap <br/>
&check; Establir rang de valors valids de variables numèriques: <br/>

- Cholesterol/HDL ratio: 1.0-11.0 ; resta blank
- SBP: 70-210
- Standard deviation of SBP: 0.0- 40.0
- Talla: 140-210
- Pes: 40-180

## Fet: 

> Desembre /2020 

&check; Descriptiva de pacients≤65 + tractament antipsicòtic sense diagnòstic TMS 


> Novembre / 2020

&check; Anàlisis de solapaments per subgrups TMS  <br/>
&check; Comparació de models es seleccionen de dades completes en ambdos indicadors (Qrisk & Regicor)
&check; Afegida curva ROC i AUC en la comparativa d'indicadors de discriminació(Qrisk & Regicor)

> Octubre/2020 

&check; Es descarta aparellament dirigint analisis objectiu principal <br/>
&check; Característiques basals de la població TMS (global i per sexe)  <br/>
&check; Taxes d’incidència de malaltia cardiovascular per 1000 persones-any (global i per sexe) <br/>
&check; Hazard ratio ajustada de malaltia cardiovascular per QRISK3 i Regicor (global i per sexe)  <br/>
&check; Comparar la capacitat de discriminació de cada model/escala (AIC, R2)  <br/>


> Septembre/2020 

&check; Recalcular fàrmacs dispensats: Les N són iguals per a tots els fàrmacs. Pendent revisar  <br/>
&check; Veure % de pacients TMS (total població) que tenen calculat el QRISK  <br/>
&check; Fer aparellament (selecció no TMS)  <br/>

Aparellament segons protocol: 
- Edat, sexe, metge assignat i centre de referència amb una proporció de casos i controls de 1:2 
- Pacient haurà de constar com actiu a la data d’inclusió del TMS 

- S'aparella per densitat d'incidencia 
- Codi únic per professional 

> 20-28/07/2020

&check; Cortis: Cal que sigui prescripció crònica: 6 mesos o més de prescripció o bé 6 envasos en l’últim any abans de la inclusió  <br/>
&check; Diabetis: Els que són DM que no estan classificats ni com tipus I ni com tipus II (DM_ALTRES només condicionat a fàrmacs antidiabètics), cal classificar-los com a tipus II  <br/>

&check; Actualització de resultats  <br/>

&check; Taules comparatives per tipus de TMS <br/>


> 6/07/2020

&check; Llistat de pacients TMS amb info QRISK  <br/>
&check; Descriptiva - comparativa de grups <br/>


> 26/06/2020

&check; Aplicar exclusions <br/>
&check; Etiquetar variables <br/>
&check; Depuració rang de valors vàlids (recode_to_missings) <br/>
&check; Descriptiva - comparativa de grups <br/>


>09/06/2020

&check; Revisar diagnostic DM <br/>
&check; Calcular Malaltia renal crònica en funció de CKDEPI  <br/>
&check; Actualitzar QRISK en funció de   <br/>
&check; Calcular SD de PAS (Últim any)    <br/>
&check; Classificació de TMS segons seguiment <br/>
&check; Actualització de resultats <br/>

> 07/06/2020

&check; Generada data d'inclusió (dtindex) segons determinació Regicor / Qrisk més propera (2007-2010)  <br/>
&check; Càlcul regicor  <br/>
&check; Càlcul QRISK  <br/>
&check; Nova agregació  <br/>

> 03/2020

&check; Afegits nous agregadors <br/>
&check; Lectura de fitxers <br/>
&check; Generació de conductors  <br/> 
&check; Agregació <br/>
&check; Exploratori <br/>


```{r setup, include=FALSE}

knitr::opts_chunk$set(echo = FALSE, message=FALSE, warning=FALSE, include=T,size="huge")

# Lectura de dades     

library(lubridate)
library(compareGroups)
library(QRISK3)
library(flexdashboard)
library(DT)


link_source<-paste0("https://github.com/jrealgatius/Stat_codis/blob/master/funcions_propies.R","?raw=T")
devtools::source_url(link_source)

source(here::here("codi/global_lectura.R"))

# Si fitxers_test  carrego fitxers mostra 
funcions_lectura_dades(params$fitxers_test)

conductor_variables<-here::here("variables_qrisk.xls")


```


```{r funcions}

resum_events_v3<-function(dt=dadestotal,evento="RD",temps="temps",valorevent="Si") {
  
  # evento="EV.CVD"
  # temps="EV.CVD_temps"
  # valorevent=1
  # dt=dades

  est.rate<-function(ncas=evento,ntar=P_Years) {
    pp<-epiR::epi.conf(as.matrix(cbind(ncas, ntar)), ctype = "inc.rate", method = "exact", N = 1000, design = 1, conf.level = 0.95) 
    pp$est}

  est.Linf<-function(ncas=evento,ntar=P_Years) {
    pp<-epiR::epi.conf(as.matrix(cbind(ncas, ntar)), ctype = "inc.rate", method = "exact", N = 1000, design = 1, conf.level = 0.95) 
    pp$lower}

  est.Lsup<-function(ncas=evento,ntar=P_Years) {
    pp<-epiR::epi.conf(as.matrix(cbind(ncas, ntar)), ctype = "inc.rate", method = "exact", N = 1000, design = 1, conf.level = 0.95) 
    pp$upper}
  

  dt %>% summarise(Patients=n(),
                   P_Years=sum(!!sym(temps)),
                   Years_free_event_mean=mean(!!sym(temps)),
                   Years_free_event_median=median(!!sym(temps) %>% as.numeric),
                   N_events=sum(!!sym(evento)==valorevent),
                   Event_rate_1000=((N_events/P_Years)*1000),
                   Event_rate_IC95_inf=est.Linf(N_events,P_Years)*1000,
                   Event_rate_IC95_sup=est.Lsup(N_events,P_Years)*1000,
                   IA_100=(N_events/Patients)*100,
                   IA_100_IC95_inf=est.Linf(N_events,Patients)*100,
                   IA_100_IC95_sup=est.Lsup(N_events,Patients)*100

                     )
  }



```


# Lectura de dades

```{r lectura}
if (params$fitxers_test) fitxer_dades<-"dades_test.Rds" else fitxer_dades<-"dades.Rds"
if (params$fitxers_test) fitxer_dades_preexclusions<-"dadestest_preexclusions.Rds" else fitxer_dades_preexclusions<-"dades_preexclusions.Rds"

dades<-readRDS(here::here("dades",fitxer_dades))
dades_preexclusions<-readRDS(here::here("dades",fitxer_dades_preexclusions))

dt_codis_antisic<-read_conductor(here::here("cataleg_qrisk.xls")) %>% 
  filter(agr=="APSIC") %>% 
  select(cod,agr)

# Lectura facturats i prescrits de 
dt_facturats<-Inf %>% LLEGIR.FX.FACTURATS() 
dt_prescrits<-Inf %>% LLEGIR.FX.PRESCRITS()

dt_facturats_APSIC<-
  dt_facturats %>% 
  semi_join(dt_codis_antisic,by="cod") %>% 
  semi_join(mutate(dades,idp=as.character(idp)),by="idp") 

dt_prescrits_APSIC<-
  dt_prescrits %>% 
  semi_join(dt_codis_antisic,by="cod") %>% 
  semi_join(mutate(dades,idp=as.character(idp)),by="idp") 

rm(dt_facturats)
rm(dt_prescrits)

```



# Diagrames d'exclusions 

```{r diagrames}

criteris_exclusio_diagrama(dades,conductor_variables,grups = "DG.TMS",criteris = "exclusio2",etiquetes = "descripcio",ordre="ordre",sequencial = F)

criteris_exclusio_diagrama(dades_preexclusions,conductor_variables,criteris = "exclusio1",ordre="ordre",etiquetes = "lab_exc",sequencial = F)



```

```{r preparacio}


# Preparació residual ECV i temps

# Event CVD 
dades<-dades %>% mutate(EV.CVD=pmin(EV.CI,EV.AVC_ISQ,EV.AIT,na.rm = T))

# Calculo variable temps lliure d'EVENT i dicotomitzo variables event
dades<-
  dades %>% mutate_at(vars(starts_with("EV.")),list("temps"=~((ymd(.)-ymd(dtindex)) %>% as.numeric))) %>% 
          mutate_at(vars(ends_with("_temps")),~if_else(is.na(.),(ymd(sortida)-ymd(dtindex)) %>% as.numeric,.)) %>%
          mutate_at(vars(ends_with("_temps")),~./365.25) %>%
          mutate_at(vars(starts_with("EV.") & !ends_with("_temps")),~if_else(.>0,1,0,missing = 0))

# Verificació
# dades %>% select(extreure.variables("events",conductor_variables))

# Exitus durant seguiment
dades<-dades %>% mutate(exitus=if_else(situacio=="D",1,0))


# Generar variable que computi combinacions de variables 

dades<-
  comptar_valors(dades,variables =extreure.variables("TMS",conductor_variables),"Yes") %>% 
  rename(N_TMS=num_valors)


```

# 1 Exploratori

## 1.1. Descriptiva Antipsicotics (Facturats o prescrits en qualsevol moment) en PACIENTS NO TMS 

```{r}
dt_NOTMS<-dades %>% filter(DG.TMS=="No")

dt_APSIC_resum<-
  dt_facturats_APSIC %>% group_by(idp) %>% slice(1) %>% ungroup() %>% mutate(FX_APSIC=1) %>% select(idp,FX_APSIC)

dt_APSIC_resum<-
  dt_prescrits_APSIC %>% group_by(idp) %>% slice(1) %>% ungroup() %>% mutate(FX_APSIC=1) %>% select(idp,FX_APSIC) %>% 
  bind_rows(dt_APSIC_resum) %>% 
  group_by(idp) %>% slice(1) %>% ungroup()


# Fusionar algun Antipsicotic 
dt_NOTMS<-dt_NOTMS %>% 
  mutate(idp=as.character(idp)) %>% 
  left_join(dt_APSIC_resum,by="idp") %>% 
  mutate(FX_APSIC=if_else(FX_APSIC==1,1,0,missing = 0))


formu<-formula.text("TMS",y="FX_APSIC",taulavariables =  conductor_variables)
formu


dt_NOTMS<-dt_NOTMS %>% 
  mutate(edad=as.numeric((ymd(dtindex)-ymd(dnaix))/365.25)) %>% 
  mutate(edad_grup=if_else(edad>65,"Major 65 anys","Menor o igual 65 anys "))

### Descriptiva dates 
dt_codis_antisic %>% distinct(cod) %>% kable(caption = "Llistat de codis inclosos") %>% kableExtra::kable_styling()

dt_prescrits_APSIC %>% semi_join(dt_NOTMS,by="idp") %>% 
  summarise(N_patients=n_distinct(idp),min(dat),max(dat), N_patients=n_distinct(idp)) %>% kable(caption = "Dates d'històric de prescripcions d'antipsicotics de codis inclosos") %>% kableExtra::kable_styling()

dt_facturats_APSIC %>% semi_join(dt_NOTMS,by="idp") %>%
  summarise(N_patients=n_distinct(idp),min(dat),max(dat)) %>% kable(caption = "Dates d'històric de facturacions d'antipsicotics de codis inclosos") %>% kableExtra::kable_styling()

descrTable(edad_grup~FX_APSIC,data=dt_NOTMS,show.p.overall = F, method = 3,show.all = T) %>% 
  export2md()



```



```{r aplicacio_criteris}
conductor_variables<-here::here("variables_qrisk.xls")

# Aplicació de criteris d'exclusió
criteris_exclusio_diagrama(dades,taulavariables=conductor_variables,criteris = "exclusio3",ordre="ordre",etiquetes = "lab_exc",sequencial = F)

# dades<-dades %>% criteris_exclusio(taulavariables = conductor_variables,criteris = "exclusio2")
dades<- dades %>% filter(DG.TMS=="Yes")
```



## 1.2. Descriptiva de subgrups de TMS i combinacions 

```{r Descriptiva_TMS}
# Descriptiva
descrTable(formula.text("TMS","sexe",taulavariables=conductor_variables),data=dades,hide = "No",show.all = T,show.p.overall = F,extra.labels = c("","","")) %>% export2md()


# Desscriptiva de combiacions de TMS
dt_temp<-
  dades %>% filter(N_TMS>1) %>% 
  select(DG.TMS,N_TMS,extreure.variables("TMS",conductor_variables)) %>% 
  tidyr::unite(ES_BI_AL_DEP,extreure.variables("TMS",conductor_variables),sep="_")
 
descrTable(~N_TMS,data=dades,max.xlev = 20, method = 3, Q1=0,Q3=1,extra.labels = c("","","")) %>% 
  export2md(caption = "Summary descriptives table of number of TMS diagnostics")

descrTable(dt_temp,max.xlev = 50, method = 3, Q1=0,Q3=1,extra.labels = c("","","")) %>% 
  export2md()



```

```{r prioritzacio_TMS }
# Arreglar priorització TMS segons conductor

# Generar TMS excloents segons criteris prioritaris
vars_TMS<-extreure.variables("TMS",conductor_variables)

# Ull no estan totes les combinacions (només les de la Base de dades)
combi_TMS <- read_conductor(conductor_variables,sheet="solapaments_TMS") %>% 
  tidyr::unite(ES_BI_AL_DEP,vars_TMS,sep="_") %>% 
  tidyr::unite(ES_BI_AL_DEP_nou,paste0(vars_TMS,2),sep="_") %>% 
  tidyr::separate(ES_BI_AL_DEP_nou,vars_TMS,sep="_") %>% 
  select(ES_BI_AL_DEP,vars_TMS)

# Unir a dades solapaments arreglats de diagnostics
dades<-dades %>% 
  tidyr::unite(ES_BI_AL_DEP,vars_TMS,sep="_") %>% 
  left_join(combi_TMS)

# Desscriptiva de combiacions de TMS
dt_temp<-
  dades %>% filter(N_TMS>1) %>% 
  select(DG.TMS,N_TMS,extreure.variables("TMS",conductor_variables)) %>% 
  tidyr::unite(ES_BI_AL_DEP,extreure.variables("TMS",conductor_variables),sep="_")
 
descrTable(dt_temp,max.xlev = 50, method = 3, Q1=0,Q3=1,extra.labels = c("","","")) %>% 
  export2md()


```


```{r filtrar_subgrups}


# Filtrar si hi ha analisis de subgrups
parametre_subgrup<-params$subgrup
if (params$subgrup!="NA") dades<-dades %>% filter(!!sym(parametre_subgrup)=="Yes")



```


```{r}
# Categorització de qmedea
dades<-dades %>% mutate(qmedea=ifelse(qmedea=="","NA",qmedea)) 

dades<-etiquetar_valors(dades,conductor_variables,fulla="value_label")

dades<-etiquetar(dades,taulavariables = conductor_variables)


```





```{r, include=FALSE}

# Verificació d'aparellament 

compareGroups::descrTable(DG.TMS~sexe+dnaix,data=dades,extra.labels = c("","","")) %>% export2md(caption = "Descriptiva verificació d'aparellament")

compareGroups::descrTable(~n_match,data=dades,method = 3,extra.labels = c("","","")) %>% export2md(caption = "Nombre de controls per grup a risc")


```
 



## 1.2. Descriptiva 

```{r, mensage=F, include=T}

formu<-formula.text("explo",y="",taulavariables = conductor_variables)

descrTable(formu,dades, method = 2,Q1=0, Q3=1,extra.labels = c("","","")) %>% 
  export2md(caption = "Descriptiva exploratoria")
  

# table(dades$qmedea,dades$ruralitat) %>% kable(caption="Medea x Ruralitat") %>% kableExtra::kable_styling()

# table(dades$any_index) %>% kable() %>% kableExtra::kable_styling()

```

## 1.3. Validació de REGICOR calculat versus REGICOR segons Ecap 

### Correlació regicor calculat vs regicor Ecap

- Descriptiva, correlació i plot
- Llistat mostra de casos

```{r}
descrTable(~REGICOR.valor+regicor,data=dades) %>% 
  export2md(caption = "Descriptiva Baseline")

t.test(dades$REGICOR.valor,dades$regicor) %>% print.AsIs()

cor<-cor.test(dades$REGICOR.valor,dades$regicor) 
kable(cor$estimate,digits = 3) %>% kableExtra::kable_styling() 


dt_temp <- dades %>% filter(!is.na(REGICOR.valor) & !is.na(regicor))
descrTable(~REGICOR.valor+regicor,data=dt_temp) %>% 
  export2md(caption = "Descriptiva Baseline")

ggplot(data=dt_temp,aes(REGICOR.valor,regicor))+ 
  ggplot2::geom_point()


dt_temp %>% select(REGICOR_ECAP=REGICOR.valor,Regicor_calculat=regicor,extreure.variables("REGICOR",taulavariables = conductor_variables)) %>% 
  head() %>% 
  kable(caption = "Mostra de pacients amb regicor calculat",digits = 1) %>% 
  kableExtra::kable_styling()



```



# 2. Descriptiva baseline global i per sexe

```{r, include=T}
formu<-formula.text("baseline",y="sexe",taulavariables = conductor_variables)

descrTable(formu,dades,include.miss = T, show.n = T, show.all = T, show.p.overall = F,hide = "No",extra.labels = c("","","")) %>% 
  export2md(caption = "Descriptiva Baseline")


```



# 3. Descriptiva escales de risk global y per sexe

```{r, include=T}

formu<-formula.text("REGICOR",y="sexe",taulavariables = conductor_variables)

descrTable(formu,dades, include.miss = T,show.n = T, show.all = T,show.p.overall = F,extra.labels = c("","","")) %>%
  export2md(caption = "Descriptiva exploratoria REGICOR")

descrTable(formu,dades, method = 2,Q1=0, Q3=1,show.n = T, show.all = T,show.p.overall = F,extra.labels = c("","","")) %>%
    export2md(caption = "Descriptiva exploratoria REGICOR")


formu<-formula_table1("REGICOR","sexe",taulavariables = conductor_variables)
table1::table1(formu,data=dades,caption="Descriptiva de Regicor")


formu<-formula.text("QRISK",y="sexe",taulavariables = conductor_variables)

descrTable(formu,dades, include.miss = T,show.n = T, show.all = T,show.p.overall = F,extra.labels = c("","","")) %>% 
  export2md(caption = "Descriptiva exploratoria QRisk")

descrTable(formu,dades, method = 2,Q1=0, Q3=1,show.n = T, show.all = T,show.p.overall = F,extra.labels = c("","","")) %>% 
    export2md(caption = "Descriptiva exploratoria QRisk")


# #
# formu<-formula_table1("QRISK",y="sexe",taulavariables = conductor_variables)
# table1::table1(formu,data=dades)

```

# 4.  Descriptiva d'events i taxes d'incidència estratificades per sexe


```{r}
# Generar resum d'esdeveniments 
# resum_events_v3(dades,evento="EV.CVD",temps="EV.CVD_temps",valorevent=1) 
llistaevents<-extreure.variables("events",conductor_variables)
llista_temps<-extreure.variables("t_event",conductor_variables)

# Summary d'events
map2_df(llistaevents,llista_temps,~resum_events_v3(dades,evento=.x,temps=.y,valorevent=1),.id="event") %>% 
  etiquetar_taula(camp="event",taulavariables = conductor_variables) %>% 
  kable(digits = 4,caption = "Descriptiva d'esdeventiment") %>% kableExtra::kable_styling()

# Summary events estratificat per Sexe
dades %>% split(.$sexe) %>% map_df(
  function(dt=.x) map2_df(llistaevents,llista_temps,~resum_events_v3(dt,evento=.x,temps=.y,valorevent=1),.id="event"),
  .id="Grup") %>% 
  etiquetar_taula(camp="event",taulavariables = conductor_variables) %>% 
  kable(digits = 4,caption = "Descriptiva d'esdeventiment") %>% kableExtra::kable_styling()




```

# 4.2.  Descriptiva d'events i taxes d'incidència estratificades per grup d'edat

```{r}
# Generar grup de edad
# table(Hmisc::cut2(dades$edat,g=10))
dades<-dades %>% mutate(edat_grup=Hmisc::cut2(edat,g=10))

# Summary events estratificat per Sexe
dades %>% split(.$edat_grup) %>% map_df(
  function(dt=.x) map2_df(llistaevents,llista_temps,~resum_events_v3(dt,evento=.x,temps=.y,valorevent=1),.id="event"),
  .id="Grup") %>% 
  etiquetar_taula(camp="event",taulavariables = conductor_variables) %>% 
  kable(digits = 4,caption = "Descriptiva d'esdeventiment") %>% kableExtra::kable_styling()


```

# 4.3.  Descriptiva d'events i taxes d'incidència estratificades per MEDEA i ruralitat

```{r}


# Summary events estratificat per MEDEA
dades %>% split(.$qmedea) %>% map_df(
  function(dt=.x) map2_df(llistaevents,llista_temps,~resum_events_v3(dt,evento=.x,temps=.y,valorevent=1),.id="event"),
  .id="Grup") %>% 
  etiquetar_taula(camp="event",taulavariables = conductor_variables) %>% 
  kable(digits = 4,caption = "Descriptiva d'esdeventiment") %>% kableExtra::kable_styling()

# Summary events estratificat per Sexe
dades %>% split(.$ruralitat) %>% map_df(
  function(dt=.x) map2_df(llistaevents,llista_temps,~resum_events_v3(dt,evento=.x,temps=.y,valorevent=1),.id="event"),
  .id="Grup") %>% 
  etiquetar_taula(camp="event",taulavariables = conductor_variables) %>% 
  kable(digits = 4,caption = "Descriptiva d'esdeventiment") %>% kableExtra::kable_styling()


```


# 5. Hazard ratio per cada event cardiovascular per QRISK3 i Regicor (global i per sexe)

- Es seleccionen de dades completes en ambdos indicadors (Qrisk & Regicor)
- Curves ROC y AUC's per cada outcome

```{r funcio_output}

genera_output_HR<-function(x_event="EV.CVD",x_temps="EV.CVD_temps",dt=dades) {

  # x_event="EV.CVD"
  # x_temps="EV.CVD_temps"
  # dt=dt_temp
  
  # x_event=llistaevents[4]
  # x_temps=llista_temps[4]

  sym_event=sym(x_event)
  sym_temps=sym(x_temps)

  label_outcome<-read_conductor(conductor_variables) %>% filter(camp==x_event) %>% pull(descripcio)

  cat("\n## OUTCOME: ",label_outcome,"\n")
  
  formu1<-paste0("Surv(",x_temps,",",x_event,") ~ QRISK3_2017") %>% as.formula()
  
  model<-try(coxph(formu1,data=dt))
  # sjPlot::tab_model(model,show.aic=T,dv.labels=label_outcome)
  cat(sjPlot::tab_model(model,show.aic=T,dv.labels=label_outcome)$knitr,"\n------\n") 
  
  cat("\n")
  formu2<-paste0("Surv(",x_temps,",",x_event,") ~ regicor") %>% as.formula()
  model <- coxph(formu2,data=dt) 
  cat(sjPlot::tab_model(model,show.aic=T,dv.labels=label_outcome)$knitr,"\n------\n")
  
  # Genero curva ROC (1 calculo indicadors i plotejo)
  # Només si te dos nivells l'event
 
  if (dt %>% select(!!sym_event) %>% distinct() %>% nrow()==2) {
    
      g_qrisk <- try(pROC::roc(as.formula(paste0(x_event,"~QRISK3_2017")), data = dt %>% filter(!is.na(QRISK3_2017))))
      auc1=try(pROC::auc(g_qrisk))
      auc1_ci=try(pROC::ci(g_qrisk))
      g_regicor <- try(pROC::roc(as.formula(paste0(x_event,"~regicor")), data = dt %>% filter(!is.na(regicor))))
      auc2=try(pROC::auc(g_regicor))
      auc2_ci=try(pROC::ci(g_regicor))
    
        # ggplot 
    fig<-dt %>% transmute(D:=!!sym_event %>% as.numeric(),QRISK=QRISK3_2017 %>% as.numeric(),Regicor=as.numeric(regicor)) %>% 
          plotROC::melt_roc(d="D", m=c("QRISK", "Regicor")) %>% 
          ggplot(aes(d = D.D, m = M, color = name)) + 
          plotROC::geom_roc() + 
          plotROC::style_roc() +
          annotate("text", x = .75, y = .25, label = paste("AUC:",round(auc1,2),"   [95CI%:",round(auc1_ci[2],2),"-",round(auc1_ci[3],2),"]"),colour = "red") +
  
          annotate("text", x = .75, y = .18, label = paste("AUC:",round(auc2,2),"  [95CI%:",round(auc2_ci[2],2),"-",round(auc2_ci[3],2),"]"),colour = "skyblue2") + 
          ggtitle("ROC curve")
        
       print(fig)

      }
  
  cat("\n### Estratificat per sexe\n")
 
  # Estratificat per sexe
  models<-
    dt %>% split(.$sexe) %>% 
    map(~coxph(formu1,data=.x),.id="grup") %>% try()
  
  cat(sjPlot::tab_model(models,show.aic=T,auto.label = T,dv.labels = c(names(models)[[1]], names(models)[[2]]),title=label_outcome)$knitr,"\n-------\n")
  
  cat("\n")
  
  models<-
    dt %>% split(.$sexe) %>% 
    map(~coxph(formu2,data=.x),.id="grup") %>% try()

  cat(sjPlot::tab_model(models,show.aic=T,auto.label = T,dv.labels = c(names(models)[[1]], names(models)[[2]]),title=label_outcome)$knitr) 

  cat("\n")  

}



```


```{r message=FALSE, warning=FALSE, include=T, echo=FALSE,size="huge", results="asis"}

# genera_output

# llistaevents[1]
# llista_temps[1]
# 
# dt_temp<-dades %>% filter(regicor>=0 & QRISK3_2017>=0)
# genera_output_HR(llistaevents[4],llista_temps[4],dt_temp)

# Filtro dades completes de REGICOR + RQrisk
dt_temp<-dades %>% filter(regicor>=0 & QRISK3_2017>=0)

purrr::map2(llistaevents,llista_temps,~genera_output_HR(.x,.y,dt_temp)) %>% invisible()




```

```{r generotaulaHR}
taula_HR<-function(x_event="EV.CVD",x_temps="EV.CVD_temps",dt=dades) {
  
  # x_event="EV.AIT"
  # x_temps="EV.AIT_temps"
  # dt=dades %>% filter(regicor>=0 & QRISK3_2017>=0)
  
  sym_event=sym(x_event)
  sym_temps=sym(x_temps)
  
  formu1<-paste0("Surv(",x_temps,",",x_event,") ~ QRISK3_2017") %>% as.formula()
  modelQrisk<-try(coxph(formu1,data=dt))
    
  if (is.na(modelQrisk$coefficients)) {
        modelQrisk<-tibble(Parameter="QRISK3_2017",SE=NA,Coefficient=NA,CI_low=NA,CI_high=NA,p=NA,z=NA,df_error=NA) } else {
        modelQrisk<-modelQrisk %>% parameters::parameters(exponentiate =T) %>% as_tibble() }
  
  
  formu2<-paste0("Surv(",x_temps,",",x_event,") ~ regicor") %>% as.formula()
  modelRegicor <- try(coxph(formu2,data=dt)) 
  
   if (is.na(modelRegicor$coefficients)) {
        modelRegicor<-tibble(Parameter="regicor",SE=NA,Coefficient=NA,CI_low=NA,CI_high=NA,p=NA,z=NA,df_error=NA) } else {
        modelRegicor<-modelRegicor %>% parameters::parameters(exponentiate =T) %>% as_tibble() }
  
  bind_cols(event=x_event,bind_rows(modelQrisk,modelRegicor)) %>% 
    select(-c(SE,z,df_error)) %>% rename(HR=Coefficient)

  }


taula_HR_grup<-function(x_event="EV.CVD",x_temps="EV.CVD_temps",dt=dt_temp,grup="sexe") {
  split(dt,dt[grup]) %>% map_df(~taula_HR(x_event=x_event,x_temps,.x),.id="grup")}



```

## 5.2 Taula resum de hazard ratios per cada event per QRISK3 i Regicor, global i per sexe

```{r}

dt_temp<-dades %>% filter(regicor>=0 & QRISK3_2017>=0)
map2_df(llistaevents,llista_temps,~taula_HR(.x,.y,dt_temp)) %>% 
  kableExtra::kable(caption = "Taula HR per event",digits = 3) %>% kableExtra::kable_styling()

# Estratificat per sexe 
# taula_HR_grup(x_event="EV.CVD",x_temps="EV.CVD_temps",dt=dt_temp,grup="sexe")

map2_df(llistaevents,llista_temps,~taula_HR_grup(.x,.y,dt_temp,grup="sexe")) %>% 
  kableExtra::kable(caption = "Taula HR per event estratificat per sexe",digits = 3) %>% kableExtra::kable_styling()

gc()

```


```{r genero_AUC_R2}

taula_AUC_R2<-function(x_event="EV.CVD",dt=dades) {

  # x_event="EV.CVD"
  # dt=dades %>% filter(regicor>=0 & QRISK3_2017>=0)
  
  sym_event=sym(x_event)
  
  # Calcul de AUC
 
  if (length(table(dt[x_event]))==2 ) {

      g_qrisk <- try(pROC::roc(as.formula(paste0(x_event,"~QRISK3_2017")), data = dt %>% 
                                 filter(!is.na(QRISK3_2017))))
      auc1_ci=try(pROC::ci(g_qrisk)) %>% as.numeric()

      g_regicor <- try(pROC::roc(as.formula(paste0(x_event,"~regicor")), data = dt %>% 
                                   filter(!is.na(regicor))))
      auc2_ci=try(pROC::ci(g_regicor)) %>% as.numeric()
      
  } else {
        
    auc1_ci=c(NA,NA,NA)
    auc2_ci=c(NA,NA,NA)
    
      }
  

  
  tibble(AUC.qrisk=auc1_ci[2],AUC.qrisk_linf=auc1_ci[1],AUC.qrisk_lsup=auc1_ci[3], 
         AUC.regicor=auc2_ci[2],AUC.regicor_linf=auc2_ci[1],AUC.regicor_lsup=auc2_ci[3])
 
  # Calcul de R2
  # formu1<-paste0("Surv(",x_temps,",",x_event,") ~ QRISK3_2017") %>% as.formula()
  # model<-try(coxph(formu1,data=dt))
  # pp<-summary(model)
  # pp$concordance
  
  }

taula_AUC_R2_grup<-function(x_event="EV.CVD",dt=dt_temp,grup="sexe") {
  
  split(dt,dt[grup]) %>% map_df(~taula_AUC_R2(x_event=x_event,dt=.x),.id="grup")
  
  }


```

## AUC resum global i per sexe

```{r}

dt_temp<-dades %>% filter(regicor>=0 & QRISK3_2017>=0)

llistaevents %>% map_df(~taula_AUC_R2(.x,dt=dt_temp),.id="Event")

# Per sexe 
llistaevents %>% map_df(~taula_AUC_R2_grup(.x,dt=dt_temp,grup = "sexe"),.id="Event")


```

## Models de regressió ajustats de riscos proporcionals de Cox 

S'ha fet exclusivament amb la N de participants que tenim calculat Qrisk i regicor

```{r, results="asis"}

# formulaCOX("model1",event = llistaevents[1],temps = llista_temps[1], a="regicor", taulavariables = conductor_variables) %>% coxph(data=dades) %>% 
#   sjPlot::tab_model()

map2(llistaevents,llista_temps,~formulaCOX("model1",event = .x,temps = .y, a="regicor", taulavariables = conductor_variables)) %>% 
  map(~coxph(.x,data=dt_temp)) %>% 
  sjPlot::tab_model(title = "Modelos de regressión de Cox ajustados. Regicor ajustado")


map2(llistaevents,llista_temps,~formulaCOX("model1",event = .x,temps = .y, a="QRISK3_2017", taulavariables = conductor_variables)) %>% 
  map(~coxph(.x,data=dt_temp)) %>% 
  sjPlot::tab_model(title = "Modelos de regressión de Cox ajustdos. Qrisk ajustado")


```



```{r,include=F}

# 4. Descriptiva escales de risk global y per diferents tipus de TMS

varsTMS<-extreure.variables("TMS",conductor_variables)

formu<-formula.text("REGICOR",y="DG.ESQUIZO",taulavariables = conductor_variables)

descrTable(formu,dades, include.miss = T,show.n = T, show.all = T) %>% 
  export2md()

descrTable(formu,dades, method = 2,Q1=0, Q3=1,show.n = T, show.all = T) %>% 
    export2md()


formu<-formula.text("REGICOR",y="DG.ESQUIZO",taulavariables = conductor_variables)

descrTable(formu,dades, include.miss = T,show.n = T, show.all = T) %>% 
  export2md()

descrTable(formu,dades, method = 2,Q1=0, Q3=1,show.n = T, show.all = T) %>% 
    export2md()


formu<-formula.text("REGICOR",y="DG.BIPOLAR_MANIA",taulavariables = conductor_variables)

descrTable(formu,dades, include.miss = T,show.n = T, show.all = T) %>% 
  export2md()

descrTable(formu,dades, method = 2,Q1=0, Q3=1,show.n = T, show.all = T) %>% 
    export2md()


formu<-formula.text("REGICOR",y="DG.ALTRES_PSICOTICS",taulavariables = conductor_variables)

descrTable(formu,dades, include.miss = T,show.n = T, show.all = T) %>% 
  export2md()

descrTable(formu,dades, method = 2,Q1=0, Q3=1,show.n = T, show.all = T) %>% 
    export2md()


formu<-formula.text("REGICOR",y="DG.DEPRESSIO_GREU",taulavariables = conductor_variables)

descrTable(formu,dades, include.miss = T,show.n = T, show.all = T) %>% 
  export2md()

descrTable(formu,dades, method = 2,Q1=0, Q3=1,show.n = T, show.all = T) %>% 
    export2md()




```




