---
title: "Predicció del risc cardiovascular mitjançant dos escales en pacients  amb trastorn mental sever: estudi de cohorts retrospectiu"
author: "Jordi Real" 
website: "https://github.com/USR-DAPCAT/"
date: "`r format(Sys.time(), '%d %B, %Y')`" 
output:
  html_document:
    df_print: paged
    toc: true
    toc_float: true
    fig_caption: true
    css: logos_css/usr_styles.css
params:
  fitxers_test: FALSE # FALSE #TRUE
  subgrupTMS: "NA"  # "NA" "DG.ESQUIZO" "DG.BIPOLAR_MANIA" "DG.ALTRES_PSICOTICS"
  subgrupINCIDENT: FALSE
  
subtitle: "`r params$subgrup`"
editor_options: 
  markdown: 
    wrap: 72
---



```{=html}
<script>
   $(document).ready(function() {
     $head = $('#header');
     $head.prepend('<img src=\"https://www.idiapjgol.org/images/logo.png\" style=\"float: right ;width: 130px;\"/>')
     $head.prepend('<img src=\"https://avatars2.githubusercontent.com/u/57066591?s=200&v=4\" style=\"text-align: center;margin:auto;width: 80px;\"/>')
   });
</script>
```
::: {.watermark}
DRAFT
:::

------------------------------------------------------------------------

# Objectiu

## Principal

-   Estudiar si l'estimació del risc cardiovascular mitjançant les
    escales QRISK3 i REGICOR en la població TMS prediu l'aparició
    d'esdeveniments cardiovasculars i avaluar les diferències entre les
    dues escales.

# Estat

## Actualizaciones


**Gener 2023**

- Aplicació de nou Disseny: 

Cohort retrospectiva de casos i controls 

- Casos: 

TMS < 2007  (PREVALENT)--> data primera visita de seguiment (>2007- final) </br>
TMS > 2007 (INCIDENT) --> Data primera visita post Registre Diagnostic TMS </br>

- Controls aparellats: 

    - no TMS en cap moment
    - Aparellats per : UP, Any_naix, Sexe 
    - En mateixa visita: Any_visita

- Exclusio previa: 

    - Potencials controls: Sense tractament antipsicotics (Qualsevol moment)
    - Event CV previ a data d'inclusió (Ni casos ni controls)
    - Demencia previa (Ni casos ni controls)


- Data d'inclusió: 

15 de juny de l'any de visita posterior a la selecció del Cas


```{r setup, include=FALSE}

knitr::opts_chunk$set(echo = FALSE, message=FALSE, warning=FALSE, include=T,size="huge")

# Lectura de dades     

library(lubridate)
library(compareGroups)
library(QRISK3)
# library(flexdashboard)
library(DT)


link_source<-paste0("https://github.com/jrealgatius/Stat_codis/blob/master/funcions_propies.R","?raw=T")
devtools::source_url(link_source)

source(here::here("codi/global_lectura.R"))
source(here::here("codi/funcions_qrisk.R"))

# Si fitxers_test  carrego fitxers mostra 
funcions_lectura_dades(params$fitxers_test)

conductor_variables<-here::here("variables_qrisk.xls")


```



```{r lectura}
if (params$fitxers_test) fitxer_dades<-"dades_test.Rds" else fitxer_dades<-"dades.Rds"
# if (params$fitxers_test) fitxer_dades_preexclusions<-"dadestest_preexclusions.Rds" else fitxer_dades_preexclusions<-"dades_preexclusions.Rds"

dades<-readRDS(here::here("dades",fitxer_dades)) %>% netejar_espais()
# dades_preexclusions<-readRDS(here::here("dades",fitxer_dades_preexclusions)) %>% netejar_espais()


```


```{r recodes, include=FALSE}

dt_temp<-dades

dt_temp<-dt_temp %>% FormatGe::recodificar(conductor_variables,criteris = "recode")

dades<-dt_temp


```

```{r, eval=FALSE}

# Reajusto sortida a final de seguiment

# dades %>% select(situacio,sortida)

dades<-dades %>% mutate(sortida=ifelse(situacio=="T","20181231",sortida)) 

# dades %>% select(situacio,sortida)

```



```{r temps_seguiment}

dades<-dades %>% 
  mutate(exitus_temps=(ymd(sortida)-ymd(dtindex))/365) %>% 
  mutate(exitus_temps=as.numeric(exitus_temps))


```

```{r, eval=TRUE}


if (params$subgrupINCIDENT) {
  dades<-dades %>% filter(dtindex>20070615)
  cat("## Casos TMS incidents")
  
  }

```


```{r}


DG.TMS_DIAG
DG.ALTRES_PSICOTICS
DG.BIPOLAR_MANIA
DG.DEPRESSIO_GREU
DG.ESQUIZO
DG.APSIC


dades %>% filter(grup=="Cas") %>% 
  select(grup,DG.ALTRES_PSICOTICS,DG.BIPOLAR_MANIA,DG.DEPRESSIO_GREU,DG.ESQUIZO)


descrTable(~DG.ALTRES_PSICOTICS + DG.BIPOLAR_MANIA + DG.DEPRESSIO_GREU +DG.ESQUIZO, data=dades %>% filter(grup=="Cas"))

13366 + 10965 + 33909  + 18047 

```


```{r filtrar_subgrups}

# Filtrar si hi ha analisis de subgrups
# parametre_subgrup<-params$subgrup
# if (params$subgrup!="NA") dades<-dades %>% filter(!!sym(parametre_subgrup)=="Yes")

# Filtrar per analisis de subgrups

parametre_subgrup<-params$subgrupTMS
# parametre_subgrup<-"DG.ESQUIZO"

# sI UN CONTROL ES DEL GRUP

if (parametre_subgrup!="NA") {

  dt_temp<-
    dades %>% 
    group_by(subclass) %>% 
      mutate(temp:=!!sym(parametre_subgrup)) %>% 
      mutate(temp=sum(as.numeric(temp=="Yes"))) %>% 
      filter(temp>0) %>% select(-temp) %>% 
    ungroup() } else dt_temp<-dades

# 
dades<-dt_temp


# DG.ALTRES_PSICOTICS
# DG.BIPOLAR_MANIA
# DG.DEPRESSIO_GREU 
# DG.ESQUIZO


```



```{r}

dades<-etiquetar(dades,taulavariables = conductor_variables)

```



# 1 Anàlisi exploratori


```{r, eval=FALSE}

dades %>% select(grup, DG.TMS, DG.DEPRESSIO_GREU,DG.ALTRES_PSICOTICS, DG.ESQUIZO,DG.BIPOLAR_MANIA)

dades %>% select(situacio,sortida)

```



```{r, mensage=F, include=T}

dades<-
  dades %>% mutate(dataTMS_post=pmin(EVTMS.ALTRES_PSICOTICS,EVTMS.BIPOLAR_MANIA,EVTMS.DEPRESSIO_GREU,EVTMS.ESQUIZO,na.rm = T)) %>% 
  mutate(DG.TMS_post=if_else(dataTMS_post>dtindex,"Yes","No",missing = "No")) %>% 
  mutate(dies.TMS_post=(ymd(dataTMS_post)-ymd(dtindex)) %>% as.numeric())


formu<-formula.text("explo",y="grup",taulavariables = conductor_variables, dt=dades)

descrTable(formu,dades, method = 2,Q1=0, Q3=1,extra.labels = c("","",""),hide = "No",show.p.overall = F) %>% 
  export2md(caption = "Descriptiva exploratoria")
  


```


# 2. Descriptiva baseline per grups


```{r, include=T}


formu<-formula.text("baseline",y="grup",taulavariables = conductor_variables,dt=dades)


descrTable(formu,dades,include.miss = F, show.n = T, show.all = T, show.p.overall = T,hide.no = T, extra.labels = c("","",""), 
           hide = "No") %>% 
  export2md(caption = "Descriptiva Baseline")


# N missing

# formu<-formula_table1("baseline",y="grup",taulavariables = conductor_variables,dt=dades)
# table1::table1(formu,dades,render.continuous='N', caption="Descriptiva de frequencies")


```


# 3. Descriptiva d'events i taxes d'incidència per grups (Cas-control)

Global i estratificat per grups d'edat i sexe 

```{r descriptiva_events, message=FALSE}


dt_temp<-dades 

# Generar resum d'esdeveniments 
# resum_events_v3(dt_temp,evento="EV.CVD",temps="EV.CVD_temps",valorevent=1) 
llistaevents<-extreure.variables("events",conductor_variables)
llista_temps<-extreure.variables("t_event",conductor_variables)

# Summary events estratificat per grup
dt_temp %>% split(.$grup,drop = T) %>% map_df(
  function(dt=.x) map2_df(llistaevents,llista_temps,~resum_events_v3(dt,evento=.x,temps=.y,valorevent=1),.id="event"),
  .id="Grup") %>% arrange(event) %>% 
  etiquetar_taula(camp="event",taulavariables = conductor_variables) %>% 
  kable(digits = 4,caption = "Descriptiva d'esdeventiment") %>% kableExtra::kable_classic_2()

# Summary events estratificat per Sexe
dt_temp %>% split(list(.$grup,.$sexe),drop = T) %>% map_df(
  function(dt=.x) map2_df(llistaevents,llista_temps,~resum_events_v3(dt,evento=.x,temps=.y,valorevent=1),.id="event"),
  .id="Grup") %>% arrange(event) %>%
  etiquetar_taula(camp="event",taulavariables = conductor_variables) %>% 
  kable(digits = 4,caption = "Descriptiva d'esdeventiment per sexe") %>% kableExtra::kable_classic_2()

# Summary events estratificat per Sexe
dt_temp %>% split(list(.$grup,.$edat.cat7),drop = T) %>% map_df(
  function(dt=.x) map2_df(llistaevents,llista_temps,~resum_events_v3(dt,evento=.x,temps=.y,valorevent=1),.id="event"),
  .id="Grup") %>% arrange(event) %>%
  etiquetar_taula(camp="event",taulavariables = conductor_variables) %>% 
  kable(digits = 4,caption = "Descriptiva d'esdeventiment per sexe") %>% kableExtra::kable_classic_2()


```


# 4.1 Hazard ratio per cada event cardiovascular (Global)


```{r}
dt_temp<-dades

# Generar resum d'esdeveniments 
# resum_events_v3(dt_temp,evento="EV.CVD",temps="EV.CVD_temps",valorevent=1) 
llistaevents<-extreure.variables("events",conductor_variables)
llista_temps<-extreure.variables("t_event",conductor_variables)

#
# taula_HR_cases(x_event="EV.CVD",x_temps="EV.CVD_temps",dt_temp)

# 
purrr::map2_df(llistaevents,llista_temps,~taula_HR_cases(x_event=.x,x_temps=.y,dt_temp)) %>% 
  etiquetar_taula(camp = "Event", taulavariables = conductor_variables) %>% 
  kable(digits = 3) %>% 
  kableExtra::kable_classic_2()


```

# 4.2 Hazard ratio per cada event cardiovascular (Global)



```{r riscos_competitius, eval=FALSE}

# Estimació HRs per riscos competitius 

# Events i temps
event<-"EV.CVD"
temps<-"EV.CVD_temps"

dt_temp<-dades

dt_temp<-dades %>% 
  select(exitus,event:=sym(event),temps:=sym(temps),grup,sexe) %>% 
  mutate(event=case_when(event==1~1,
                         event==0 & exitus==1 ~ 2,
                         event==0 & exitus==0 ~ 0))

out_model_cox<-coxph(Surv(temps,event==1)~grup,data=dt_temp)
sjPlot::tab_model(out_model_cox)

cov1 <- model.matrix(~ grup , data = dt_temp)[, -1]

dt_temp %>% select(sexe,grup) %>% na.omit()

out_model_rc<-cmprsk::crr(dt_temp$temps, 
    dt_temp$event, 
    cov1=cov1, 
    failcode=1, cencode=0)

summary(out_model_cox)
summary(out_model_rc)
summary(out_model_rc)[["coef"]] %>% as_tibble() %>% filter(row_number()==1)



```



# 4.3 Hazard ratio per cada event cardiovascular (Homes)

## Homes


```{r}
dt_temp<-dades %>% filter(sexe=="Home")

# taula_HR_cases(x_event="EV.CVD",x_temps="EV.CVD_temps",dt_temp)

# 
purrr::map2_df(llistaevents,llista_temps,~taula_HR_cases(x_event=.x,x_temps=.y,dt_temp)) %>% 
  etiquetar_taula(camp = "Event", taulavariables = conductor_variables) %>% 
  kable(digits = 3) %>% 
  kableExtra::kable_classic_2()


```


# 4.4 Hazard ratio per cada event cardiovascular (Dones)



```{r}
dt_temp<-dades %>% filter(sexe=="Dona")

# taula_HR_cases(x_event="EV.CVD",x_temps="EV.CVD_temps",dt_temp)

# 
purrr::map2_df(llistaevents,llista_temps,~taula_HR_cases(x_event=.x,x_temps=.y,dt_temp)) %>% 
  etiquetar_taula(camp = "Event", taulavariables = conductor_variables) %>% 
  kable(digits = 3) %>% 
  kableExtra::kable_classic_2()


```


# 5. Hazard ratio per cada event cardiovascular per grups d'edat


```{r HRgrupsedat1, eval=TRUE, results='asis'}

grup_edat<-"(Min,35]"		

dt_temp<-dades %>% filter(edat.cat7==grup_edat)

# taula_HR_cases(x_event="EV.CVD",x_temps="EV.CVD_temps",dt_temp)

cat(paste0("## Grup d'edat: ", grup_edat, "<br/>"))

# 
purrr::map2_df(llistaevents,llista_temps,~taula_HR_cases(x_event=.x,x_temps=.y,dt_temp)) %>% 
  etiquetar_taula(camp = "Event", taulavariables = conductor_variables) %>% 
  kable(digits = 3) %>% 
  kableExtra::kable_classic_2()


```

```{r HRgrupsedat2, eval=TRUE, results='asis'}

grup_edat<-"(45,55]"		

dt_temp<-dades %>% filter(edat.cat7==grup_edat)

# taula_HR_cases(x_event="EV.CVD",x_temps="EV.CVD_temps",dt_temp)

cat(paste0("## Grup d'edat: ", grup_edat, "<br/>"))

# 
purrr::map2_df(llistaevents,llista_temps,~taula_HR_cases(x_event=.x,x_temps=.y,dt_temp)) %>% 
  etiquetar_taula(camp = "Event", taulavariables = conductor_variables) %>% 
  kable(digits = 3) %>% 
  kableExtra::kable_classic_2()


```


```{r HRgrupsedat3, eval=TRUE, results='asis'}

grup_edat<-"(55,65]"		

dt_temp<-dades %>% filter(edat.cat7==grup_edat)

# taula_HR_cases(x_event="EV.CVD",x_temps="EV.CVD_temps",dt_temp)

cat(paste0("## Grup d'edat: ", grup_edat, "<br/>"))

# 
purrr::map2_df(llistaevents,llista_temps,~taula_HR_cases(x_event=.x,x_temps=.y,dt_temp)) %>% 
  etiquetar_taula(camp = "Event", taulavariables = conductor_variables) %>% 
  kable(digits = 3) %>% 
  kableExtra::kable_classic_2()


```

```{r HRgrupsedat4, eval=TRUE, results='asis'}

grup_edat<-"(65,75]"		

dt_temp<-dades %>% filter(edat.cat7==grup_edat)

# taula_HR_cases(x_event="EV.CVD",x_temps="EV.CVD_temps",dt_temp)

cat(paste0("## Grup d'edat: ", grup_edat, "<br/>"))

# 
purrr::map2_df(llistaevents,llista_temps,~taula_HR_cases(x_event=.x,x_temps=.y,dt_temp)) %>% 
  etiquetar_taula(camp = "Event", taulavariables = conductor_variables) %>% 
  kable(digits = 3) %>% 
  kableExtra::kable_classic_2()


```


```{r HRgrupsedat5, eval=TRUE, results='asis'}

grup_edat<-"(75, Max]"	

dt_temp<-dades %>% filter(edat.cat7==grup_edat)

# taula_HR_cases(x_event="EV.CVD",x_temps="EV.CVD_temps",dt_temp)

cat(paste0("## Grup d'edat: ", grup_edat, "<br/>"))

# 
purrr::map2_df(llistaevents,llista_temps,~taula_HR_cases(x_event=.x,x_temps=.y,dt_temp)) %>% 
  etiquetar_taula(camp = "Event", taulavariables = conductor_variables) %>% 
  kable(digits = 3) %>% 
  kableExtra::kable_classic_2()


```





&nbsp;
<hr />
<p style="text-align: center;">A work by $Jordi Real$ $Rai Puig$ </a></p>
<p style="text-align: center;">$Llepali System$ </a></p>
<p style="text-align: center;"><span style="color: #808080;"><em><https://github.com/USR-DAPCAT/></em></span></p>



